---
title: 'PRECAV: Caracterización del riesgo cardiovascular a una edad prematura
  en Cataluña'
author: "Jordi Real"
date: "`r format(Sys.time(), '%d %B, %Y')`"
output:
  html_document:
    df_print: paged
  pdf_document: default
  word_document: default
---

```{r setup, include=FALSE}
rm(list=ls())
knitr::opts_chunk$set(echo = TRUE)
knitr::opts_knit$set(root.dir = normalizePath('../'))

# Càrrega de libreries 
library(compareGroups)
library(dplyr)
library(kableExtra)

```


```{r import}

load("output/R_data/output_PRECAV.Rdata")

```

## Objectives and Hypotheses: 

# OBJETIVOS

## Principal:
Determinar el perfil de riesgo (estimado mediante la ecuación REGICOR) antes del primer evento cardiovascular prematuro (edad igual o inferior a 55 en hombres y 65 años en mujeres) en comparación con población que no ha sufrido ningún evento de la misma edad y sexo, atendida en Atención Primaria en Catalunya en 2009 y con un periodo de observación de 2010 a 2016. 

## Secundarios: 

1. Conocer el porcentaje de primeros eventos cardiovasculares que ocurren a edad prematura en nuestra población. 
2. Conocer el porcentaje de personas que desarrollan el primer evento cardiovascular prematuro (< 55/65 años) de los que no se dispone de información clínica previa necesaria para para evaluar su riesgo cardiovascular mediante la ecuación REGICOR en los 5 años previos al mismo. 
3. Comparar las diferencias observadas en el objetivo principal con las de los pacientes de las categorías de edad superior (mujeres 65-70 y 70-75, hombres: 55-65 y 65-75años).
4. Evaluar los componentes de la ecuación REGICOR, incluyendo además el grado de control glucémico y el tratamiento farmacológico antidiabético, antihipertensivo, hipolipemiante y antiagregante antes del desarrollo del primer evento cardiovascular prematuro (< 55/65 años) y compararlos con el grupo de pacientes de la misma edad que NO padecen su primer evento cardiovascular durante el periodo de observación 2010-2016. Realizar la misma aproximación para las categorías de edad superior. 
5. Identificar la presencia de FRCV no clásicos (no incluidos en la ecuación REGICOR) antes del primer evento cardiovascular prematuro (< 55/65 años) y comparar su prevalencia con la observada en pacientes de la misma edad que NO padecen su primer ECV durante el periodo de observación 2010-2016. Realizar la misma aproximación para las categorías de edad superior. 
6. Conocer la prevalencia de situaciones clínicas de alto riesgo CV no tributarias de evaluación mediante la ecuación REGICOR (microalbuminuria, insuficiencia renal crónica, fibrilación auricular y calcificaciones o estenosis arteriales) antes del desarrollo del primer evento cardiovascular prematuro (< 55/65 años) y comparar su prevalencia con la observada en pacientes de la misma edad que NO padecen su primer ECV durante el periodo de observación 2010-2016. Realizar la misma aproximación para las categorías de edad superior.

***

# Análisis exploratario PRELIMINAR. 

- Muestra inicial de aprox un 8% (N=400000 random) de la base poblacional (N=5 400 000) por motivos computacionales
- Post aplicación de criterios de inclusión + matching = 7599 casos y 23705 controles (r=1:4)

# Actualizaciones

* Flowchart
* Recalculadas estimaciones ORs y errores estandar teniendo naturaleza apareada del estudio (Logistica condicional). 
* Recodificaciones y calculos
* Agregación de códigos ATC Antipertensivo

### Pendiente:

* Reajuste por variables determinates potencialmente confusoras (Visitas previas etc..)
* Recodificaciones y cálculos
* Análisis de sensibilidad con valores faltantes (MIA /categoria missing....)
* Valdiación estadística completa de los modelos según criterios estadísticos
* Mover ventana temporal para evitar contaminación y evaluar evolución
* Validación clínica
* Planificar estrategia de analisis por objetivo
* Análisis definitivo

****


## 0. Flow-chart 

```{r, message=FALSE, warning=FALSE, include=T, echo=FALSE,size="huge"}

flow_chart

```

## 1. Características de los eventos CV detectados en el periodo de estudio (2010-2016)

```{r, message=FALSE, warning=FALSE, include=T, echo=FALSE,size="huge"}

export2md(T1.EVENTS, caption = "Tipos de eventos")

export2md(T1.2.EVENTS, caption = "Eventos por territorio")

export2md(T1.3.EVENTS, caption = "Tipos de eventos")

export2md(T1.BASELINE, caption = "Características clínicas en fecha de de detección/registro")

export2md(T1.FARMACS, caption = "Fármacos prescritos/dispensados en oficinas de farmacias (Dispensados año previo / Prescripción activa en fecha)")

```

## 2. Validación de eventos CV y características de casos en relación a los controles   

```{r, message=FALSE, warning=FALSE, include=T, echo=FALSE,size="huge"}

export2md(T2.EVENTS, caption = "Tipos de eventos")

export2md(T2.ANTECEDENTS, caption = "Antecedentes de diagnóstico")

export2md(T2.FARMACS, caption = "Fármacos prescritos / dispensados 1 año previo")

export2md(T2.VALORS, caption = "Determinaciones de 1-3 años previas")


```

***


## 3. Estimación de perfiles de riesgo (REGICOR) antes del primer evento cardiovascular (Toda la población)

Consideraciones: 

Ventana temporal: 
* Determinaciones: 3 años previos: 1095 hasta 45 dias previos a la fecha 0-1 () año previo
* Antecedentes / Tabaquismo en fecha (45 dias previos)

```{r, message=FALSE, warning=FALSE, include=T, echo=FALSE,size="huge"}

export2md(T2.regicor, caption = "Estimaciones de la ecuación REGICOR y variables implicadas (hasta 3 años previos)")


```

# Objetivo primario:

## 3.1. Perfiles de riesgo según REGICOR antes del primer evento cardiovascular prematuro (Young: M<55/F<65)

```{r, message=FALSE, warning=FALSE, include=T, echo=FALSE,size="huge"}

export2md(T2.regicor_g1, caption = "Estimación del riesgo según REGICOR y variables implicadas (hasta 3 años previos)")


```

## 3.2. Perfiles de riesgo según REGICOR antes del primer evento cardiovascular en población mayor (Old:M>=55/F>=65)

```{r, message=FALSE, warning=FALSE, include=T, echo=FALSE,size="huge"}

export2md(T2.regicor_g2, caption = "Estimaciones del riesgo según REGICOR y variables implicadas (hasta 3 años previos)")


```


## 3.3. Curva ROC de REGICOR en ambas poblaciones

```{r, message=FALSE, warning=FALSE, include=T, echo=FALSE,size="huge"}

ROC.reg.alone.plot


```

## 3.4 Modelos uni-multivariantes (Overall)

- 1. Capacidad discriminativa de REGICOR 

```{r, message=FALSE, warning=FALSE, include=T, echo=FALSE,size="huge"}

kable(M2.reg.vars.ls_condi$taula_OR,digits = 3) %>% kableExtra::kable_styling()
M2.reg.vars.ls_condi$forest_plot
M2.reg.vars.ls_condi$ggplot_ROC
M2.reg.vars.ls_condi$auc_ci


```


## 3.5 Modelos uni-multivariantes (Poblacion joven)

- 1. Capacidad discriminativa de REGICOR

```{r, message=FALSE, warning=FALSE, include=T, echo=FALSE,size="huge"}
kable(M1.reg.alon.G1.ls$taula_OR,digits = 3) %>% kableExtra::kable_styling()
M1.reg.alon.G1.ls$forest_plot
M1.reg.alon.G1.ls$ggplot_ROC
M1.reg.alon.G1.ls$auc_ci


```

# Objetivos secundarios 

## 4.1 Modelos uni-multivariantes (Poblacion joven)

- 1. Capacidad discriminativa de las componentes del REGICOR

```{r, message=FALSE, warning=FALSE, include=T, echo=FALSE,size="huge"}

kable(M2.reg.vars.G1.ls$taula_OR,digits = 3) %>% kableExtra::kable_styling()
M2.reg.vars.G1.ls$forest_plot
M2.reg.vars.G1.ls$ggplot_ROC
M2.reg.vars.G1.ls$auc_ci


```


## 4.2. Modelos uni-multivariantes (Poblacion joven)

- 1. Capacidad discriminativa de variables implicadas en REGICOR + tratamiento farmacológico

Obj secundario: 

* Evaluar los componentes de la ecuación REGICOR, incluyendo además el grado de control glucémico y el tratamiento farmacológico antidiabético, antihipertensivo, hipolipemiante y antiagregante antes del desarrollo del primer evento cardiovascular prematuro (< 55/65 años) y compararlos con el grupo de pacientes de la misma edad que NO padecen su primer evento cardiovascular durante el periodo de observación 2010-2016. Realizar la misma aproximación para las categorías de edad superior. 


```{r, message=FALSE, warning=FALSE, include=T, echo=FALSE,size="huge"}

kable(M3.reg.plus.G1.ls$taula_OR,digits = 3) %>% kableExtra::kable_styling()
M3.reg.plus.G1.ls$forest_plot
M3.reg.plus.G1.ls$ggplot_ROC
M3.reg.plus.G1.ls$auc_ci


```
## 4.3. Modelos uni-multivariantes (Poblacion mayor)

- 1. Relación de REGICOR y capacidad discriminativa en población mayor

```{r, message=FALSE, warning=FALSE, include=T, echo=FALSE,size="huge"}

titulo<-"ORs de evento CV segun riesgo medido según regicor en población mayor"

kable(M1.reg.alon.G2.ls$taula_OR,digits = 3,caption = titulo ) %>% kableExtra::kable_styling()
M1.reg.alon.G2.ls$forest_plot
M1.reg.alon.G2.ls$ggplot_ROC
M1.reg.alon.G2.ls$auc_ci

```

## 4.4. Modelos uni-multivariantes (Poblacion mayor)

- 1. Capacidad discriminativa de las componentes del REGICOR

```{r, message=FALSE, warning=FALSE, include=T, echo=FALSE,size="huge"}

titulo<-"ORs de evento CV segun componentes del REGICOR en población mayor"

kable(M2.reg.vars.G1.ls$taula_OR,digits = 3, caption = titulo) %>% kableExtra::kable_styling()
M2.reg.vars.G2.ls$forest_plot
M2.reg.vars.G2.ls$ggplot_ROC
M2.reg.vars.G2.ls$auc_ci

```

## 4.5. Modelos uni-multivariantes (Poblacion mayor)

- 1. Capacidad discriminativa de variables implicadas en REGICOR + tratamiento farmacológico

Obj secundario: - Realizar la misma aproximación para las categorías de edad superior. 



```{r, message=FALSE, warning=FALSE, include=T, echo=FALSE,size="huge"}

kable(M3.reg.plus.G1.ls$taula_OR,digits = 3) %>% kableExtra::kable_styling()
M3.reg.plus.G2.ls$forest_plot

M3.reg.plus.G2.ls$ggplot_ROC
M3.reg.plus.G2.ls$auc_ci


```


