---
title: "Epidemiology of first cardiovascular event"
author: "Jordi Real"
params:
  mostra: TRUE
---

# Funcions / Llibreries 

```{r}

link_source<-paste0("https://github.com/jrealgatius/Stat_codis/blob/master/funcions_propies.R","?raw=T")
devtools::source_url(link_source)


# Nmostra=Inf  # Seria tota la mostra
Nmostra=Inf

# - AGREGADOR DE CAS = EV_CARD
AGR_CAS<-"ECV_TER"
# 
# fitxersortida
# fitxersortida<-"./dades/preparades/BD_PRECAV_test6.rds"

# fitxer conductor cataleg 
fitxer_conductor_cataleg<-here::here("cataleg_precav_emilio.xls")

# fitxer conductor variables
fitxer_conductor_variables<-here::here("variables_precav.xls")

#
CATALEG<-readxl::read_excel(fitxer_conductor_cataleg,col_types = "text") %>% distinct()

# Llegeixo les funcions de lectura de dades
source(here::here("codi","global_lectura.R"))
funcions_lectura_dades(mostra=params$mostra)  # Lect


evaluar<-(params$mostra=="TRUE")


```

# Lectura

```{r}
#  Llegir PACIENTS, I PROBLEMES DE SALUT
PACIENTS<-Inf %>% LLEGIR.PACIENTS()
PROBLEMES<-Nmostra %>% LLEGIR.PROBLEMES()
CMBDH<-Nmostra %>% LLEGIR.CMBDH()
CMBDH.padris<-Nmostra %>% LLEGIR.padris()
CMBDH_PROC<-Nmostra %>% LLEGIR.PROC()
```


```{r Mostra_vs-Poblacio, eval=FALSE}

# Verificació mostra versus poblacio

funcions_lectura_dades(F)  # Lect
PACIENTS<-Inf %>% LLEGIR.PACIENTS()
PACIENTS %>% group_by(situacio) %>% count() %>% mutate(perc=(n/nrow(PACIENTS))*100)
PACIENTS %>% group_by(sexe) %>% count() %>% mutate(perc=(n/nrow(PACIENTS))*100)
PACIENTS %>% group_by(sexe) %>% summarise(mean(dnaix)) 
PACIENTS %>% group_by(rural) %>% count() %>% mutate(perc=(n/nrow(PACIENTS))*100)

funcions_lectura_dades(T)  # Lect
PACIENTS<-Inf %>% LLEGIR.PACIENTS()
PACIENTS %>% group_by(situacio) %>% count() %>% mutate(perc=(n/nrow(PACIENTS))*100)
PACIENTS %>% group_by(sexe) %>% count() %>% mutate(perc=(n/nrow(PACIENTS))*100)
PACIENTS %>% group_by(sexe) %>% summarise(mean(dnaix)) 
PACIENTS %>% group_by(rural) %>% count() %>% mutate(perc=(n/nrow(PACIENTS))*100)

```

# Primer filtre

```{r}

# 2. Aplicar criteris d'Inclusió 1    ----------------------------------------
#   Any de naixament <1981 and >1935
#-  Actius a 2010
#  Excloc: Difunts a 2010 

PACIENTS<-PACIENTS %>% 
  # filter (dnaix>19350101 & dnaix<19811231) %>%      # Nascuts entre el 35 i l'any 81 (Elimino filtre per edat)
  filter (entrada<20070101) %>%                     # Antiguitat SIDIAP anterior a 2007
  filter (!(situacio=="D" & sortida<=20100101))     # Excloc: Difunts anterior a 2010



```

# Llegir i fusionar problemes de salut

```{r}

# Fusionar problemes de salut (IDENTIFICAR EVENTS CV POTENCIALS)
PROBLEMES<-PROBLEMES %>% transmute(idp,cod,dat) 
CMBDH<-CMBDH %>% transmute(idp,cod,dat,dx_pos=as.numeric(dx_pos)) 

# En la mostra el camp dx_pos te el nom de px_pos
if (params$mostra) 
  CMBDH.padris<-CMBDH.padris %>% transmute(idp,cod,dat,dx_pos=as.numeric(px_pos)) else 
    CMBDH.padris<-CMBDH.padris %>% transmute(idp,cod,dat,dx_pos=as.numeric(dx_pos))
 
if (params$mostra) 
  CMBDH_PROC<-CMBDH_PROC %>% transmute(idp,cod,dat,dx_pos=as.numeric(dx_pos)) else
    CMBDH_PROC<-CMBDH_PROC %>% transmute(idp,cod,dat,dx_pos=as.numeric(px_pos))



# Juntar totes les bdades de problemes
PROBLEMES_total<-
  PROBLEMES %>% 
  bind_rows(CMBDH) %>% 
  bind_rows(CMBDH.padris) %>% 
  bind_rows(CMBDH_PROC) 

# Eliminat problemes de salut
rm(PROBLEMES)
rm(CMBDH)
rm(CMBDH_PROC)
rm(CMBDH.padris)

```

# Integrar dades del INE en problemes de salut

```{r lectura_INE, eval=evaluar}

# eval=params$mostra

dt_mortalitat_ine<-
  data.table::fread(here::here("dades/ine","ECV_CAT_entregable_datos_mortalidad_ine.txt"),colClasses ="character") %>%
  select(-dexitus) 

# Preparo dades INE Com si fos  historic
dt_INE<-PACIENTS %>% 
  select(idp,situacio,sortida) %>%  filter(situacio=="D") %>% 
  left_join(dt_mortalitat_ine,by="idp") %>% 
  select(idp,cod=Cexitus,dat=sortida)

# Cataleg
dt_catalegINE<-readxl::read_excel(here::here("cataleg_precav_emilio.xls"),sheet = "codis_INE",col_types = "text")

# Fusiono Cataleg 
CATALEG <- CATALEG %>% bind_rows(dt_catalegINE)

# Fusiono problemes de salut AMB codis de causes  INE 
PROBLEMES_total<-PROBLEMES_total %>% bind_rows(mutate(dt_INE,tipo="Causa_mort_INE"))

# Afegeixo agrupado generic d'exitus
dt_mortalitat_ine<-
  dt_mortalitat_ine %>% 
  left_join(dt_catalegINE %>% select(Cexitus=cod,agr_exitus=agr),
            by=c("Cexitus"))

```



# Identificar Events CV  i generació de data index

```{r generacio_dtindex}


# Selecciono un unic problema de salut per data segons priorització


# ordre de prioritat per territoris en Ecap (CMBD per posicio) 
# 1. Card Isquémica , 2. ICTUS, 4. Peripheral territory 3. I Cardiaca, (Cualquiera de los códigos)

# Ordre de prioritat per territorio i tipus (CIM10)
# - Dentro de cada territorio: 
#   - Coronario: 1. IAM, 2. Angor, 3. CI Ind, 4. RVC
#   - AVC: 1. AVC, 2. AVC_hem, 3. AIT, 4. REV
#   - Ins Cardiava: 1. Insuficiencia Cardiaca Congestiva, 2. No Congestiva
#   - Periferica: 1. ArtPEr , 2. Arterper_C, 3. RVP


PROBLEMES_unics<-
  PROBLEMES_total %>% 
  inner_join(CATALEG %>% filter(!is.na(AGR_TER)) %>% select(cod,AGR_TER,EV_TER,AGR2,prior_cim10),by="cod") %>% 
  mutate(prior_cim10=as.numeric(prior_cim10)) %>% 
  mutate(dx_pos=if_else(is.na(dx_pos),prior_cim10,dx_pos)) %>% 
  group_by(idp,dat) %>% slice(which.min(dx_pos)) %>% ungroup()


# Generacio data index
dates_casos<-
  PROBLEMES_unics %>% 
  agregar_problemes_agr(bd.dindex="20100101",
                        agregador="ECV_TER",
                        dt.agregadors=CATALEG,
                        finestra.dies=c(-Inf,+Inf),
                        prefix="",
                        camp_agregador="AGR_TER") %>% 
  select(idp,dtevent=AGR_CAS,codindex=cod)

# Fitxer dataindex 
data0_cohort<-"20100101"

bdades_index<-dates_casos %>% 
  filter(dtevent>data0_cohort) %>% 
  select(idp,dtindex=dtevent) 


CATALEG %>% select(cod,tipo,AGR_TER) %>% 
  filter(!is.na(AGR_TER)) %>% 
  kable(caption="Codigos CIE9/CIE10: considerados como eventos CV") %>% kableExtra::kable_styling()


# Fusionar tipo i territori
# Identificar unics
temp_cataleg<-CATALEG %>% filter(!is.na(AGR_TER)) %>% select(cod,EV_TER,AGR2) %>% distinct()

dates_casos<-
  dates_casos %>% 
  left_join(temp_cataleg,by=c("codindex"="cod")) %>% 
  transmute(idp,dtevent,codindex,cod_terr=EV_TER,cod_tipo=AGR2)


```



# Agregar només events i tipos de events en data d'event

# Agregar problemes de salut en data d'inici de cohort (20100101)

> Comorbiditat en data inici de cohort 



# Agregar visites (Any anterior) 

```{r, eval=TRUE}
#     6.1. Agregar visites (Any anterior) -------------
VISITES<-
  Nmostra %>% LLEGIR.VISITES() %>% semi_join(PACIENTS,by="idp") %>% 
  mutate(val=1)



```





# Llegir variables

```{r}
# 6.4. Agregar Variables -------------------
VARIABLES<-Nmostra %>% LLEGIR.VARIABLES %>% select(idp,cod,val,dat) %>% semi_join(PACIENTS,by="idp")

#     6.5. Agregar Cliniques ---------------
CLINIQUES<-Nmostra %>% LLEGIR.CLINIQUES %>% select(idp,cod=agr,val,dat) 

#     6.6.1 Agregar TABAC    ---------------
TABAC<-Nmostra %>% LLEGIR.TABAC %>% mutate(cod="tab") %>% semi_join(PACIENTS,by="idp")


gc()



```




# Llegir farmacs (20100101)

```{r}
#     6.7. Agregar Farmacs Facturació en data / 1 any previ---------------------------
FX.FACTURATS<-Nmostra %>% LLEGIR.FX.FACTURATS %>% semi_join(PACIENTS,by="idp")


#     6.8. Agregar Farmacs Prescrits en data/ 365 dies previs ----------------------
FX.PRESCRITS<-Nmostra %>% LLEGIR.FX.PRESCRITS %>% semi_join(PACIENTS,by="idp")


```


# Generar taula plana 

```{r agregar_events, warning=FALSE}
# Agregar events
dt_agregada_events<-Generar_taula_plana(bdades_index , 
                    cataleg = CATALEG,
                    parametres = here::here("cataleg_precav_emilio.xls"),sheet="parametres_events") %>% 
  select(-dtindex)



```


```{r agregar_antecedents2010, warning=FALSE}

# Agregar antecedents 2010
dt_temp<-PACIENTS %>% select(idp)

dt_agregada_2010<-Generar_taula_plana(
                    dt_temp , 
                    cataleg = CATALEG,
                    parametres = here::here("cataleg_precav_emilio.xls"),sheet="parametres_2010") %>% 
  select(-dtindex)


```


# Fusionar i unir BDPACIENTS  --------------

```{r}

#   7.1. Formatejar dtindex a numeric BDTOTAL --------------

PACIENTS<- PACIENTS %>% 
  left_join(dates_casos, by="idp") %>% 
  left_join(dt_agregada_events, by="idp") %>% 
  left_join(dt_agregada_2010, by="idp") 
  

# Convert a data 

descrTable(PACIENTS,method=2,Q1=0,Q3=1)

```


```{r fusio_dades_INE, eval=evaluar}

# eval=params$mostra

PACIENTS<- PACIENTS %>% 
  left_join(dt_mortalitat_ine, by=c("idp")) 


```


# Salvar taulaes planes events i població (BDTOTAL / PACIENTS)


```{r}



# save(BDTOTAL,PACIENTS,file=here::here("dades/emilio","dt_plana.RData"))

if (params$mostra==T) dir<-"dades/emilio/mostra" else dir<-"dades/emilio"

saveRDS(PACIENTS,file=here::here(dir,"dt_plana.RDS"))



```







