---
title: "Epidemiology of first cardiovascular event"
author: "Jordi Real"
params:
  mostra: yes
---

# Funcions / Llibreries 

```{r}

link_source<-paste0("https://github.com/jrealgatius/Stat_codis/blob/master/funcions_propies.R","?raw=T")
devtools::source_url(link_source)


# Nmostra=Inf  # Seria tota la mostra
Nmostra=Inf

# - AGREGADOR DE CAS = EV_CARD
AGR_CAS<-"ECV_TER"
# 
# fitxersortida
# fitxersortida<-"./dades/preparades/BD_PRECAV_test6.rds"

# fitxer conductor cataleg 
fitxer_conductor_cataleg<-here::here("cataleg_precav_emilio.xls")

# fitxer conductor variables
fitxer_conductor_variables<-here::here("variables_precav.xls")

#
CATALEG<-readxl::read_excel(fitxer_conductor_cataleg,col_types = "text") %>% distinct()

# Llegeixo les funcions de lectura de dades
source(here::here("sintaxis","global_lectura.R"))
funcions_lectura_dades(mostra=params$mostra)  # Lect

```

# Lectura

```{r}

#  Llegir PACIENTS, I PROBLEMES DE SALUT
PACIENTS<-Inf %>% LLEGIR.PACIENTS()
PROBLEMES<-Nmostra %>% LLEGIR.PROBLEMES()
CMBDH<-Nmostra %>% LLEGIR.CMBDH()
CMBDH.padris<-Nmostra %>% LLEGIR.padris()
CMBDH_PROC<-Nmostra %>% LLEGIR.PROC()


```

# Primer filtre

```{r}

# 2. Aplicar criteris d'Inclusió 1    ----------------------------------------
#   Any de naixament <1981 and >1935
#-  Actius a 2010
#  Excloc: Difunts a 2010 

PACIENTS<-PACIENTS %>% 
  # filter (dnaix>19350101 & dnaix<19811231) %>%      # Nascuts entre el 35 i l'any 81 (Elimino filtre per edat)
  filter (entrada<20070101) %>%                     # Antiguitat SIDIAP anterior a 2007
  filter (!(situacio=="D" & sortida<=20100101))     # Excloc: Difunts anterior a 2010



```

# Fusionar problemes de salut

```{r}

# Fusionar problemes de salut (IDENTIFICAR EVENTS CV POTENCIALS)
PROBLEMES<-PROBLEMES %>% transmute(idp,cod,dat) 
CMBDH<-CMBDH %>% transmute(idp,cod,dat,dx_pos=as.numeric(dx_pos)) 

# En la mostra el camp dx_pos te el nom de px_pos
if (params$mostra) 
  CMBDH.padris<-CMBDH.padris %>% transmute(idp,cod,dat,dx_pos=as.numeric(px_pos)) else 
    CMBDH.padris<-CMBDH.padris %>% transmute(idp,cod,dat,dx_pos=as.numeric(dx_pos))
 
if (params$mostra) 
  CMBDH_PROC<-CMBDH_PROC %>% transmute(idp,cod,dat,dx_pos=as.numeric(dx_pos)) else
    CMBDH_PROC<-CMBDH_PROC %>% transmute(idp,cod,dat,dx_pos=as.numeric(px_pos))



# Juntar totes les bdades de problemes
PROBLEMES_total<-
  PROBLEMES %>% 
  bind_rows(CMBDH) %>% 
  bind_rows(CMBDH.padris) %>% 
  bind_rows(CMBDH_PROC) 

# Eliminat problemes de salut
rm(PROBLEMES)
rm(CMBDH)
rm(CMBDH_PROC)
rm(CMBDH.padris)

```


# Identificar Events  

```{r}
# Agrego problemes amb límit data máxima (31/12/2016) O sigui dels diagnostics agafo la primera data de cada problema de salut

# Selecciono problemes CardioVasculars segons AGR_TER de cataleg 
temp<-PROBLEMES_total %>% inner_join(CATALEG %>% filter(!is.na(AGR_TER)) %>% select(cod,AGR_TER,EV_TER,AGR2,prior_cim10),by="cod") %>% 
  mutate(prior_cim10=as.numeric(prior_cim10))

# ordre de prioritat per territoris en Ecap (CMBD per posicio) 
# 1. Card Isquémica , 2. ICTUS, 4. Peripheral territory 3. I Cardiaca, (Cualquiera de los códigos)

# Ordre de prioritat per territorio i tipus (CIM10)
# - Dentro de cada territorio: 
#   - Coronario: 1. IAM, 2. Angor, 3. CI Ind, 4. RVC
#   - AVC: 1. AVC, 2. AVC_hem, 3. AIT, 4. REV
#   - Ins Cardiava: 1. Insuficiencia Cardiaca Congestiva, 2. No Congestiva
#   - Periferica: 1. ArtPEr , 2. Arterper_C, 3. RVP

temp<-temp %>% mutate(dx_pos=if_else(is.na(dx_pos),prior_cim10,dx_pos))

# I ara selecciono per cada idp-data un unic problema de salut (Aquell que te la posició primaria)
temp<-temp %>% group_by(idp,dat) %>% slice(which.min(dx_pos)) %>% ungroup()

#### Fusiono agregador (+agr) 
dates_casos<-temp %>% 
  agregar_problemes_agr(bd.dindex="20161231",agregador =AGR_CAS,dt.agregadors=CATALEG,finestra.dies=c(-Inf,0),prefix="",camp_agregador="AGR_TER") %>% select(idp,dtevent=AGR_CAS,codindex=cod)

CATALEG %>% select(cod,tipo,AGR_TER) %>% filter(!is.na(AGR_TER)) %>% kable(caption="Codigos CIE9/CIE10: considerados como eventos CV") %>% kableExtra::kable_styling()


# Fusionar tipo i territori

# Identificar unics
temp_cataleg<-CATALEG %>% filter(!is.na(AGR_TER)) %>% select(cod,EV_TER,AGR2) %>% distinct()

dates_casos<-
  dates_casos %>% 
  left_join(temp_cataleg,by=c("codindex"="cod")) %>% 
  transmute(idp,dtevent,codindex,cod_terr=EV_TER,cod_tipo=AGR2)



```

# Afegeixo a Cohort (PACIENTS) data d'event


```{r}

PACIENTS<-PACIENTS %>% 
  dplyr::left_join(dates_casos, by="idp") %>% 
  as_tibble()


```

# Criteri d'exclusió 2 antecedent CV a 2010

```{r}

# Considero data0 d'inici cohort 2010/01/01
data0_cohort<-20100101

PACIENTS<-PACIENTS %>% 
  mutate (ANT.event=ifelse(dtevent<=data0_cohort,1,0)) %>% 
  mutate (ANT.event=ifelse(is.na(dtevent), 0, ANT.event)) %>% 
  mutate (event=ifelse(dtevent>data0_cohort,1,0)) %>% 
  mutate (event=ifelse(is.na(dtevent),0, event)) 


# Mini descriptiva
PACIENTS %>% group_by(ANT.event) %>% count() %>% kable(caption = "Criteri d'exclusió 2 antecedent CV a 2010") 


```


# Criteri d'exclusió 3 antecedent de DM1 o Fibrilació auricular (previ a 2010?)----

```{r}

data0_cohort<-"20100101"

DM1_dt<-agregar_problemes_agr(dt=PROBLEMES_total,agregador = "E10",camp_agregador = "agr",bd.dindex = data0_cohort,dt.agregadors = CATALEG,finestra.dies=c(-Inf,0))
FA_dt<-agregar_problemes_agr(dt=PROBLEMES_total,agregador = "FA",camp_agregador = "agr",bd.dindex = data0_cohort,dt.agregadors = CATALEG,finestra.dies=c(-Inf,0))

DM1_dt %>% count() %>% kable(caption="Pacients amb DM1 previ 2010")
DM1_dt %>% group_by(cod) %>% count() %>% kable(caption="Pacients amb DM1 previ 2010")

FA_dt %>% count() %>% kable(caption="Pacients amb FA previ 2010")
FA_dt %>% group_by(cod) %>% count() %>% kable(caption="Pacients amb FA previ 2010")


PACIENTS<-PACIENTS %>% left_join(DM1_dt %>% transmute(idp,ANT.DM1=1),by="idp")
PACIENTS<-PACIENTS %>% left_join(FA_dt %>% transmute(idp,ANT.FA=1),by="idp")



```

# Població elegible (descriptiva)

```{r}

descrTable(PACIENTS,method = 3)

descrTable(PACIENTS,method = 2, Q1=0,Q3=1)


```


# Agregar només events i tipos de events en data d'event

```{r}
bdades_index=PACIENTS %>% filter(event==1) %>% select(idp,event,dtindex=dtevent)

# 6. Agregar variables en data index -----------------------

# Data index 

# Canvi de diseny: ara dataindex per20100101

#     6.2.1 Agregar Problemes (ECV Manel) ----------------
problemesDG2_bd<-agregar_problemes(dt=PROBLEMES_total,bd.dindex =bdades_index,dt.agregadors=CATALEG,finestra.dies=c(-Inf,0),camp_agregador="AGR2",prefix = "EV.TIP.")

#     6.2.2 Agregar Problemes (Events Principals) ----------------
problemesEVPR_bd<-agregar_problemes(dt=PROBLEMES_total,bd.dindex =bdades_index,dt.agregadors=CATALEG,finestra.dies=c(-Inf,0),camp_agregador="AGR_PR",prefix = "EV.")

#     6.2.3 Agregar Problemes (Events Ampliats) --------------------
problemesEVAM_bd<-agregar_problemes(dt=PROBLEMES_total,bd.dindex =bdades_index,dt.agregadors=CATALEG,finestra.dies=c(-Inf,0),camp_agregador="AGR_AMP",prefix = "EV.")

#     6.2.4 Agregar Problemes (Events Secundaris) -----------------
problemesEVSC_bd<-agregar_problemes(dt=PROBLEMES_total,bd.dindex =bdades_index,dt.agregadors=CATALEG,finestra.dies=c(-Inf,0),camp_agregador="AGR_SEC",prefix = "EV.")

#     6.2.5 Agregar Problemes (Events Territorios) -----------------
problemesEVTR_bd<-agregar_problemes(dt=PROBLEMES_total,bd.dindex =bdades_index,dt.agregadors=CATALEG,finestra.dies=c(-Inf,0),camp_agregador="EV_TER",prefix = "EV.TER.")


```

# Agregar problemes de salut en data d'inici de cohort (20100101)

> Comorbiditat en data inici de cohort 

```{r}

#     6.2. Agregar Problemes(Agrupadors antics) ----------------
problemes_bd<-agregar_problemes(dt=PROBLEMES_total,bd.dindex = "20100101",dt.agregadors=CATALEG,finestra.dies=c(-Inf,0))


#     6.2.6 Agregar Problemes (ATEROSCLEROSIS) -----------------
problemesATERO_bd<-agregar_problemes(dt=PROBLEMES_total,bd.dindex = "20100101",dt.agregadors=CATALEG,finestra.dies=c(-Inf,0),camp_agregador="ATEROSCLEROSI",prefix = "DG.")



```

# Fusionar tots els problemes de Salut per alliberar memoria

- Segons bdades_index
- Només en events

```{r}

BDTOTAL<-bdades_index %>%
  left_join(select(problemes_bd,-dtindex), by=c("idp")) %>% 
  left_join(select(problemesDG2_bd,-dtindex), by=c("idp")) %>% 
  left_join(select(problemesEVPR_bd,-dtindex), by=c("idp")) %>% 
  left_join(select(problemesEVAM_bd,-dtindex), by=c("idp")) %>% 
  left_join(select(problemesEVSC_bd,-dtindex), by=c("idp")) %>% 
  left_join(select(problemesEVTR_bd,-dtindex), by=c("idp")) %>% 
  left_join(select(problemesATERO_bd,-dtindex), by=c("idp"))

gc()

descrTable(BDTOTAL,method = 2, Q1=0,Q3=1)


```

# Fusionar tots els problemes de Salut a POBLACIÓ 

- Ara fer el mateix a base de dades POBLACIONAL

```{r}

PACIENTS<-PACIENTS %>%
  left_join(select(problemes_bd,-dtindex), by=c("idp")) %>% 
  left_join(select(problemesDG2_bd,-dtindex), by=c("idp")) %>% 
  left_join(select(problemesEVPR_bd,-dtindex), by=c("idp")) %>% 
  left_join(select(problemesEVAM_bd,-dtindex), by=c("idp")) %>% 
  left_join(select(problemesEVSC_bd,-dtindex), by=c("idp")) %>% 
  left_join(select(problemesEVTR_bd,-dtindex), by=c("idp")) %>% 
  left_join(select(problemesATERO_bd,-dtindex), by=c("idp"))



```


# Agregar visites (Any anterior) 

```{r}
#     6.1. Agregar visites (Any anterior) -------------
VISITES<-Nmostra %>% LLEGIR.VISITES() 

visites_bd<-agregar_visites(dt=VISITES,bd.dindex = "20100101",finestra.dies=c(-365,-45)) %>% select(-dtindex)
rm(VISITES)


```

# Agregar variables

```{r}
# 6.4. Agregar Variables ---------------
VARIABLES<-Nmostra %>% LLEGIR.VARIABLES %>% select(idp,cod,val,dat) 
variables_bd<-agregar_analitiques(dt=VARIABLES,bd.dindex = "20100101",finestra.dies=c(-365,0)) %>% select(-dtindex)

#     6.5. Agregar Cliniques ---------------
CLINIQUES<-Nmostra %>% LLEGIR.CLINIQUES %>% select(idp,cod=agr,val,dat) 
cliniques_bd<-agregar_analitiques(dt=CLINIQUES,bd.dindex = "20100101",finestra.dies=c(-365,0)) %>% select(-dtindex)

#     6.6.1 Agregar TABAC ---------------------------
TABAC<-Nmostra %>% LLEGIR.TABAC %>% mutate(cod="tab") 
tabac_bd<-agregar_analitiques(dt=TABAC,bd.dindex = "20100101",finestra.dies=c(-Inf,0)) %>% select(-dtindex)
gc()
```

# Agregar farmacs (20100101)

```{r}
#     6.7. Agregar Farmacs Facturació en data / 1 any previ---------------------------
FX.FACTURATS<-Nmostra %>% LLEGIR.FX.FACTURATS 

farmacs_dispensats<-agregar_facturacio(dt=FX.FACTURATS,prefix = "FD.",bd.dindex = "20100101",finestra.dies=c(-365,-45),dt.agregadors=CATALEG) %>% select(-dtindex)

farmacs_dispensats_antiHTA<-agregar_facturacio(dt=FX.FACTURATS,prefix = "FD.",bd.dindex = "20100101",finestra.dies=c(-365,-45),dt.agregadors=CATALEG,camp_agregador="antiHTA") %>% select(-dtindex)

rm(FX.FACTURATS)
gc()

#     6.8. Agregar Farmacs Prescrits en data/ 365 dies previs ----------------------
FX.PRESCRITS<-Nmostra %>% LLEGIR.FX.PRESCRITS 
farmacs_prescrits<-agregar_prescripcions(dt=FX.PRESCRITS,bd.dindex=bdades_index,dt.agregadors=CATALEG,prefix="FP.",finestra.dies = c(-45,-45)) %>% select(-dtindex)

farmacs_prescrits_antiHTA<-agregar_prescripcions(dt=FX.PRESCRITS,bd.dindex=bdades_index,dt.agregadors=CATALEG,prefix="FP.",finestra.dies = c(-45,-45),camp_agregador="antiHTA") %>% select(-dtindex)

rm(FX.PRESCRITS)

```

# Formatejar i unir BDTOTAL  --------------

```{r}
library(lubridate)

#   7.1. Formatejar dtindex a numeric BDTOTAL --------------
BDTOTAL <-BDTOTAL %>% mutate (dtindex=as.numeric(ymd(dtindex)))

# variables_bd <- variables_bd %>% mutate (dtindex=as.numeric(dtindex))
# farmacs_dispensats <- farmacs_dispensats %>% mutate (dtindex=as.numeric(dtindex))
# farmacs_dispensats_antiHTA <- farmacs_dispensats_antiHTA %>% mutate (dtindex=as.numeric(dtindex))
# farmacs_prescrits <- farmacs_prescrits %>% mutate (dtindex=as.numeric(dtindex))
# farmacs_prescrits_antiHTA <- farmacs_prescrits_antiHTA %>% mutate (dtindex=as.numeric(dtindex))
# visites_bd <- visites_bd %>% mutate (dtindex=as.numeric(ymd(dtindex)))


BDTOTAL<- BDTOTAL %>% 
  left_join(variables_bd, by=c("idp")) %>% 
  left_join(cliniques_bd, by=c("idp")) %>% 
  left_join(tabac_bd, by=c("idp")) %>% 
  left_join(farmacs_dispensats, by=c("idp")) %>% 
  left_join(farmacs_dispensats_antiHTA, by=c("idp")) %>% 
  left_join(farmacs_prescrits, by=c("idp")) %>% 
  left_join(farmacs_prescrits_antiHTA, by=c("idp")) %>% 
  left_join(visites_bd, by=c("idp")) 


# Convert a data 
BDTOTAL<-BDTOTAL %>% mutate(dtindex=lubridate::as_date(dtindex))

descrTable(BDTOTAL,method=2,Q1=0,Q3=1)


```

# Formatejar i unir BDPACIENTS  --------------

```{r}

#   7.1. Formatejar dtindex a numeric BDTOTAL --------------

PACIENTS<- PACIENTS %>% 
  left_join(select(bdades_index,-event), by="idp") %>% 
  left_join(variables_bd, by=c("idp")) %>% 
  left_join(cliniques_bd, by=c("idp")) %>% 
  left_join(tabac_bd, by=c("idp")) %>% 
  left_join(farmacs_dispensats, by=c("idp")) %>% 
  left_join(farmacs_dispensats_antiHTA, by=c("idp")) %>% 
  left_join(farmacs_prescrits, by=c("idp")) %>% 
  left_join(farmacs_prescrits_antiHTA, by=c("idp")) %>% 
  left_join(visites_bd, by=c("idp")) 



# Convert a data 

descrTable(PACIENTS,method=2,Q1=0,Q3=1)



```


# Salvar taulaes planes events i població (BDTOTAL / PACIENTS)


```{r}

save(BDTOTAL,PACIENTS,file=here::here("dades/emilio","dt_plana.RData"))


```














