---
title: "Epidemiology of first cardiovascular event"
author: "Jordi Real"
website: "https://github.com/USR-DAPCAT/"

date: "`r format(Sys.time(), '%d %B, %Y')`"

output:
  html_document:
    df_print: paged
    toc: true
    toc_float: true
    fig_caption: true
    css: logos_css/usr_styles.css
      
    includes: 
      in_header: header.html

params: 
  mostra: FALSE

---

&nbsp;
<script>
   $(document).ready(function() {
     $head = $('#header');
     $head.prepend('<img src=\"https://www.idiapjgol.org/images/logo.png\" style=\"float: right ;width: 130px;\"/>')
     $head.prepend('<img src=\"https://avatars2.githubusercontent.com/u/57066591?s=200&v=4\" style=\"text-align: center;margin:auto;width: 80px;\"/>')
   });
</script>


<div class="watermark">DRAFT</div>


```{r htmltemplate, echo=FALSE}
img<-htmltools::img(src = knitr::image_uri(file.path("logos_css", "logo.jpg")), 
               alt = 'logo', 
               style = 'position:absolute; text-align: center;padding-right:150px;width: 185px;padding:10px;')
htmlhead <- paste0('
  <script>
  document.write(\'<div class="logos">',img,'</div>\')
  </script>
  ')
readr::write_lines(htmlhead, path = "header.html")
```




****

# 0. Estat:

**Actualitzat**

> 04/12/2020

&check; Construir COHORT amb tota la població a 01/2010  <br/>
&check; Agregar variables <br/>

> 28/09/2020

&check; Detectat error en desquadre de taules descriptiva ECV vs taules d'incidencia (duplicats pacients)  <br/>
&check; Corregit error en codi (codis cataleg duplicats) <br/>
&check; Generació d'informe <br/> 

**Realizat**

>24/09/2020

&check; Añadida HTA en tablas <br/> 
&check; Añadidos p-valores en diferenciación por territorios <br/> 

>01/09/2020

&check; Cambio de priorización de eventos CV registrados en E-Cap: 

- Seleccionar un solo evento por paciente-dia segun los siguientes criterios: 

- CMBDH posición más baja; 
- E-CAP: Por territorio: 1.Card Isquémica,2.ICTUS, 3.Peripheral, ter 4.IC (Cualquiera de los códigos) <br/> 
- Dentro de cada territorio: 
  - AVC: 1. AVC, 2. AVC_hem, 3. AIT, 4. REV
  - Coronario: 1. IAM, 2. Angor, 3. CI Ind, 4. RVC
  - Ins Cardiava: 1. Insuficiencia Cardiaca Congestiva, 2. No Congestiva
  - Periferica: 1. ArtPEr , 2. Arterper_C, 3. RVP

>24/08/2020

&check; Nuevos agregadores. Generar nuevas variables de Insuficiencia Card Congestiva y No <br/>
&check; Descriptiva de fallecidos (Con y sin evento CV previo)  <br/>
&check; Añadidas 4 tablas descriptivas de las características basal por grupos de edad y sexo son sus p <br/>
&check; Calculados HR por evento y forest plot <br/>


>31/07/2020

&check; Tablas estraficadas todas por sexo <br/>
&check; Figuras estratificadas por sexo <br/>
&check; P-valores tabla 1 <br/>
&check; Quartiles <br/>


>22-26/07/2020

&check; Seleccionar un solo evento por paciente-dia segun criterios:(CMBDH posición más baja, E-CAP:1. Card Isquémica,2.ICTUS,3.IC, 4.Peripheral ter (Cualquiera de los códigos)) <br/>
&check; Añadir 3 tablas estratificadas por sexos (tabla 2.2, 2.3, 2.4) <br/>
&check; Tablas 3 4 5 (Recalculo % sobre eventos). Cambio de denominadores <br/>


>09/07/2020

&check; **!!! CANVI DE DISSENY** Cas-control-> Cohort amb data d'entrada 01/2010 <br/>
&check; Agregació de caracteristiques basals en 01/2010  <br/>
&check; Actualització de resultats <br/>
&check; TAules per territoris <br/>

> 06/07/2020

&check; Nou catàleg de variables  <br/>
&check; Generar noves variables segons agrupadors nous  <br/>
&check; Calcular Incidencies acumulades <br/>
&check; Actualitzar anàlisis  <br/>


> 02/06/2020

&check; Selecció d'esdeveniments CV.  <br/>
&check; Eliminats filtres per edat  <br/>
&check; Agregació de variables en data d'event <br/>
&check; Calcul i recodificació de variables noves <br/>
&check; Generació de conductor adhoc estudi <br/>

**Pendent**

* Determinació de N definitiva 
* Revisió i depuració d'errors
* Edició de taules 

# 1. Objectius

- We aimed, to describe the first clinical manifestation of cardiovascular disease in Catalonia, and to evaluate differences by age group and sex

- Estimate incidence of the first clinical manifestation of cardiovascular disease

```{r setup, include=FALSE}
knitr::opts_chunk$set(echo = FALSE,include=T,warning=F, message = FALSE)

library(lubridate)

link_source<-paste0("https://github.com/jrealgatius/Stat_codis/blob/master/funcions_propies.R","?raw=T")
devtools::source_url(link_source)

conductor_variables<-here::here("variables_emilio.xls")


```


```{r lectura}
load(here::here("dades/emilio","dt_plana.RData"))

# dades<-PACIENTS %>% select(-event) %>% right_join(BDTOTAL,by="idp")
# dades<-PACIENTS %>% filter(event==1)

dades<-PACIENTS

# dades %>% select(idp) %>% distinct()
# BDTOTAL %>% select(idp) %>% distinct()

#




```


```{r funcio_forestplot, include=FALSE}

forest.plot.HR<-function(dadesmodel=dt_estimacions,label="Categoria",mean="estimate",lower="Linf",upper="Lsup",label_X="OR (95% CI)",
                         intercept=0,
                         nivell="outcome", factor1="type",color=TRUE) {

  # dadesmodel=porca2 
  # label="grups"
  # mean="HRadjusted"
  # lower="IC951"
  # upper="IC952"
  # label_X="HR (95% CI)"
  # intercept=1
  # nivell="outcome"
  # factor1="grup"
  # color=F
  
  # Generar data set 
  dadesmodel <- dadesmodel %>% select(valor=!!mean,Linf=!!lower,Lsup=!!upper,nivell=!!nivell, factor1=!!factor1)
  

  ## Preparar taula (Genero etiqueta)
  taula_betas<-dadesmodel %>% mutate(etiqueta=paste0("     ",factor1),
                                     Group = paste0(factor1))
  
  # Afegir fila com un punt nivell per outcome i genero label de group
  taula_betas<-taula_betas %>% split(.$nivell) %>% 
    map_dfr(~add_row(.x,.before = 0),.id = "outcome" ) %>% 
    mutate (etiqueta2=if_else(is.na(etiqueta),outcome,"")) %>% 
    mutate (etiqueta=if_else(is.na(etiqueta),outcome,etiqueta))
  
  # AFegir etiqueta 3 mes centrada
  taula_betas<-taula_betas %>% mutate(etiqueta3=lag(etiqueta2),
                                      etiqueta3=if_else(is.na(etiqueta3),"",etiqueta3))
  
  # Generar id 
  taula_betas<-taula_betas %>% mutate(id=seq(n())) %>% mutate(id=n()-id+1)
  
  # REomplir missings en factor1 i factor2
  taula_betas<-taula_betas %>% fill(c(factor1,Group),.direction="updown")
  
  # Relevel mateix ordre tal com surt taula   
  ordre_levels<-taula_betas %>% pull(Group) %>% unique()
  taula_betas$Group<-factor(taula_betas$Group, levels = ordre_levels)
  
  fp <- ggplot(data=taula_betas,aes(x=id, y=valor, ymin=Linf, ymax=Lsup)) +
    geom_pointrange(size=0.5) + 
    geom_hline(yintercept=intercept, lty=1,colour="grey") +  # add a dotted line at x=1 after flip
    coord_flip() +  # flip coordinates (puts labels on y axis)
    xlab("Cardiovascular event") + ylab(label_X) +
    scale_x_continuous(breaks=taula_betas %>% pull(id),labels=taula_betas %>% pull(etiqueta))
  
  fp<-fp + theme_minimal() + theme(axis.text.y = element_text(hjust = 0,vjust=0,size=10)) 
  
  # if (color) {fp<-fp + geom_point(aes(color=Group),size=3)} else 
  # {fp<-fp + geom_point(aes(shape=Group),size=3)}
  
  # Add banda d'error
  # fp<-fp + geom_hline(yintercept = c(intercept+0.1,intercept-0.1),linetype=2)
  
  fp 
  
}



```


```{r calculs1_dades}
##  Calcular edat 
dades<-dades %>% 
  mutate(edat = as.period(interval(start = ymd(dnaix), end = ymd(20100101))) %>% time_length("year"))

# Farmacs 
# NA --> 0 (Else=1) (No hi ha 0'0)
dades<-dades %>% mutate_at(vars(starts_with("FP.")),
                           ~if_else(is.na(.) | .==0,0,1)) 

# NA --> 0 (ALTRI ES UNA COPIA)
dades<-dades %>% mutate_at(vars(starts_with("FD.")), 
                           ~if_else(is.na(.) | .==0,0,1)) 

# Antecedents 2010
# NA --> 0 (Else=1) (No hi ha 0)
dades<-dades %>% mutate_at(vars(starts_with("ANT.")), 
                           ~if_else(is.na(.) | .==0,0,1)) 

# Diagnostics
# NA --> 0 (Else=1) (No hi ha 0)
dades<-dades %>% mutate_at(vars(starts_with("DG.")), 
                           ~if_else(is.na(.) | .==0,0,1)) 

# Events
dades<-dades %>% mutate_at(vars(starts_with("EV.")), 
                           ~if_else(is.na(.) | .==0,0,1) ) 

# Càlcul de número d'events Terciaris
dades<-dades %>% mutate(
  EV.TER_SUM = rowSums(select(., starts_with("EV.TER."))))

# Recode EV.TER_SUM
dades<-dades %>% mutate(
  EV.TER_multi = case_when(
    EV.TER_SUM==1~"1 terr",
    EV.TER_SUM>1~">=2 terr")
  )

# Càlcul de número d'events tipus
dades<-dades %>% mutate(
  EV.TIP_SUM = rowSums(select(., starts_with("EV.TIP.")))
  )

# Recode EV.TIP_SUM
dades<-dades %>% mutate(
  EV.TIP_multi = case_when(
  EV.TIP_SUM==1~"1 ECV",
  EV.TIP_SUM>1~">=2 ECVs")
  )

# visites 
dades<-dades %>% mutate_at(vars(starts_with("visites_")), 
                           ~if_else(is.na(.) | .==0,0,.) )


```



```{r calculs2_dades, include=FALSE}
# Incloure dins de DM2 (DG.E11) Altres DM (DG.DM_O)
dades<-dades %>% mutate(DG.E11=ifelse(DG.DM_O==1,1,DG.E11))

# Recodes
dades<-dades %>% 
  mutate(edat_pre=ifelse(sexe=="H" & edat<55,"Young man(<55)",NA)) %>% 
  mutate(edat_pre=ifelse(sexe=="H" & edat>=55,"Old man(>=55)",edat_pre)) %>% 
  mutate(edat_pre=ifelse(sexe=="D" & edat<65,"Young woman(<65)",edat_pre)) %>% 
  mutate(edat_pre=ifelse(sexe=="D" & edat>=65,"Old woman(>=65)",edat_pre)) 

# Recodes
dades<-dades %>% 
  mutate(edat_grup=ifelse((sexe=="H" & edat<55) | (sexe=="D" & edat<65) ,"Young:M<55/F<65",NA)) %>% 
  mutate(edat_grup=ifelse((sexe=="H" & edat>=55) | (sexe=="D" & edat>=65),"Old:M>=55/F>=65",edat_grup))  

# Recodes
dades<-dades %>% 
  mutate(edat_grup2=ifelse(edat<35,1,NA)) %>% 
  mutate(edat_grup2=ifelse(sexe=="H" & edat>=35 & edat<55,2,edat_grup2)) %>% 
  mutate(edat_grup2=ifelse(sexe=="D" & edat>=35 & edat<60,2,edat_grup2)) %>% 

  mutate(edat_grup2=ifelse(sexe=="H" & edat>=55 & edat<65,3,edat_grup2)) %>% 
  mutate(edat_grup2=ifelse(sexe=="D" & edat>=60 & edat<65,3,edat_grup2)) %>% 

  mutate(edat_grup2=ifelse(sexe=="H" & edat>=65 & edat<75,4,edat_grup2)) %>% 
  mutate(edat_grup2=ifelse(sexe=="D" & edat>=65 & edat<75,4,edat_grup2)) %>% 

  mutate(edat_grup2=ifelse(edat>=75 ,5,edat_grup2))

# validació
dades %>% filter(sexe=="H") %>% group_by(edat_grup2) %>% summarize(n(),min(edat),max(edat)) 
dades %>% filter(sexe=="D") %>% group_by(edat_grup2) %>% summarize(n(),min(edat),max(edat)) 


```


```{r calculs3_dades, include=FALSE}
# Recodes
dades<-dades %>% 
  mutate(any_index=factor(lubridate::year(ymd(dtindex))))

# REGICOR  ------------------

# Selecciono variables REGICOR i formatejo 
# Ojo que s'ha de recalcular la edat 1-3 anys previs 
# S'ha eliminat ANT1_3.E10 (Ja no existeix)

dades_regicor<-selectorvariables("vars_regicor",taulavariables=conductor_variables,dt=dades) %>% 
  mutate(age=edat,
         diabetes=if_else(DG.E11==1,1,0),
         smoker=if_else(tab.valor==1,1,0,missing = 0), 
         coltot=COLTOT.valor,
         colhdl=COLHDL.valor,
         sbp=PAS.valor,
         dbp=PAD.valor) 
# Aplico formula i ho fuciono a dades
temp<-dades_regicor
regicor_df<-regicor(temp$age,temp$sexe,temp$smoker,temp$diabetes,temp$coltot,temp$colhdl,temp$sbp,temp$dbp) 

regicor_df<-tibble(regicor_df) %>% rename(regicor=regicor_df)

dades<-dades %>% bind_cols(regicor_df)

rm(temp,dades_regicor,regicor_df)

```

```{r calculs4_dades, include=FALSE}
# Variables Noves Emilio Ortega --------------
# HDL BAJO:  hdlbajo_cat2 (1-3a=ultims 3 anys)

dades<-dades %>% 
  mutate(hdlbajo_cat2=case_when(
    sexe=="H" & COLHDL.valor < 40 ~ "Si",
    sexe=="D" & COLHDL.valor < 50 ~ "Si",
    sexe=="H" & COLHDL.valor >=40 ~ "No",
    sexe=="D" & COLHDL.valor >=50 ~ "No"))

# Dislipemia aterogénica disl_cat2  (Any Missings = missings)
dades<-dades %>% 
  mutate(disl_cat2=case_when(
    TG.valor>150 & hdlbajo_cat2=="Si"~ "Si",
    TG.valor>150 & hdlbajo_cat2=="No"~ "No",
    TG.valor<=150 & hdlbajo_cat2=="Si"~ "No",
    TG.valor<=150 & hdlbajo_cat2=="No"~ "No")) 
                 
# Colesterol remanente: col_rema
dades<-dades %>% mutate(col_rema=COLTOT.valor-COLLDL.valor-COLHDL.valor) 

# Colesterol noHDL: col_noHDL 
dades<-dades %>% mutate(col_noHDL=COLTOT.valor--COLHDL.valor) 

# regicor_cat2 (DM1 no te regicor)
dades<-dades %>% mutate(regicor_cat2=case_when(
  regicor<5~1,
  regicor>=5 & regicor<10~2,
  regicor>=10 & regicor<15~3,
  regicor>=15 ~4)) 

# regicor_cat (DM1 no te regicor)
dades<-dades %>% mutate(regicor_cat=case_when(
  regicor<5~1,
  regicor>=5 & regicor<10~2,
  regicor>=10 ~3)) 


# regicor_mis 
dades<-dades %>% mutate(regicor_mis=if_else(is.na(regicor),"Missing","Value") %>% as.factor())

# Recodes to missings llista de vars 
llista_vars<-c("COLHDL.valor","COLTOT.valor","PAD.valor","PAS.valor","tab.valor")
temp_dt<-dades %>% select(llista_vars) %>% mutate_all(~if_else(is.na(.) | .==0,"Missing","Value")) 
colnames(temp_dt)<-paste0(llista_vars,".mis")

dades<-dades %>% bind_cols(temp_dt) %>% as_tibble()
```


```{r calculs5_dades, include=FALSE}


# FHF_cat (fenotipo hipercolesterolemia familiar) -----
dades<-dades %>% 
  mutate(FHF_cat=case_when(
    COLLDL.valor>=230 & edat<30~1,
    COLLDL.valor>=238 & edat>=30 & edat<39~1,
    COLLDL.valor>=260 & edat>=40 & edat<49~1,
    COLLDL.valor>=265 & edat>=49~1)) %>% 
  mutate(FHF_cat=case_when(
    !is.na(COLLDL.valor) & is.na(FHF_cat)~0,
    !is.na(COLLDL.valor) & FHF_cat==1~1))

# DG.HTA_O + DG.COMP_HTA ----------------
dades<-dades %>% mutate(DG.HTA=if_else(DG.HTA==1 | DG.COMP_HTA==1,1,0))


# LDL ALTO: ldlalto_cat2 (LDL>190 sin tratamiento hipilipemiante)
dades<- dades %>% 
  mutate(ldlalto_cat2=case_when(
    COLLDL.valor>190 & FD.HIPOLIP==0 ~ "LDL>190 Sin Tx",
    COLLDL.valor>190 & FD.HIPOLIP==1 ~ "LDL>190 con Tx",
    COLLDL.valor<=190 ~ "LDL<190"))

# LDL BAJO: ldlbajo_cat2 (LDL>160 con tratamiento hipilipemiante)
dades<- dades %>% 
  mutate(ldlbajo_cat2=case_when(
    COLLDL.valor>160 & FD.HIPOLIP==1 ~ "LDL>160 + Tx",
    COLLDL.valor>160 & FD.HIPOLIP==0 ~ "LDL>160 sin Tx",
    COLLDL.valor<=160 ~ "LDL<160"))

# Variable seguimento (Desde gen-2010 fins data event) -----------------
dades<-dades %>% mutate (
  dtindex=lubridate::ymd(dtindex),
  tmps_seguiment=dtindex-lubridate::ymd("20100101"),
  anys_seguiment=as.numeric(tmps_seguiment)/365.25)

# Edat/homes i dones
dades<-dades %>% mutate(edatH=ifelse(sexe=="H",edat,NA))
dades<-dades %>% mutate(edatD=ifelse(sexe=="D",edat,NA))

# Dislipemia ((TG>150 | COLTOTAL>240 ) & HIPOLIPEMIANTES (FD.HIPOLIP PRESCRITOS O DISPENSADOS))
# TG.valor COLTOT.valor
# FD.HIPOLIP FP.HIPOLIP 

dades<-dades %>% mutate(DG.DSL=if_else(FD.HIPOLIP | FP.HIPOLIP | TG.valor>150 | COLTOT.valor>240,1,0)) %>% 
  mutate(DG.DSL=if_else(is.na(DG.DSL),0,DG.DSL))
```


```{r calculs6_dades, include=FALSE}
# Recodes automatics
dades<-recodificar(dades,taulavariables = conductor_variables,criteris = "recodes")
dades<-recodificar(dades,taulavariables = conductor_variables,criteris = "recodes2")
dades<-recodificar(dades,taulavariables = conductor_variables,criteris = "recodes3",prefix = "g")
dades<-recodificar(dades,taulavariables = conductor_variables,criteris = "recodes4",prefix = "f")

# Visites previes: 1.Si/0.No
dades<-dades %>% mutate(visites_cat=ifelse(visites_TOT>=1,1,0))


# # Generar filtre posterior (Grups , Event i seus controls: només si es MACE (s'exclou: nomes Insuficiecia cardiaca / Artper) 
# dades<-dades %>% group_by(caseid) %>% mutate(c_inclusio_grup_MACE=ifelse(sum(EV.ECV_AMP==1),1,0)) %>% ungroup()


```


# Flow-chart y criteros de inclusión

## Criteris d'exclusió / inclusió :

> 1. Any de naixament =<1981 and >=1935
> 2. Actius a SIDIAP 2010 
> 3. Events CV incidents entre 2010-2016 registrats segons CIM10/9 (E-CAP / HOSPITAL)

> Exclosos antecedent CV a 2010
> Exclosa població amb DM1 o fibrilació auricular (a 2010)

### Dubtes: 

> Excloure per rang d'edat en data de registre (35-75 anys)?
> Excloure casos amb FA 2010?
> Excloure casos d'insuficiencia Cardiaca / Artper?



```{r exclusions, message=FALSE, warning=FALSE}

# Antecedents 2010
# NA --> 0 (Else=1) (No hi ha 0)
PACIENTS<-PACIENTS %>% mutate_at(vars(starts_with("ANT.")), 
                           ~if_else(is.na(.) | .==0,0,1))

# Genero taula de 20k idps exitus (Filtro per només per dos criteris d'exclusió pq quadri més amb els 20.000)
dt_temp<-dades %>% filter(situacio=="D") %>% filter(ANT.DM1==0,ANT.FA==0) %>% select(idp,situacio,sortida)
saveRDS(dt_temp,"ids_INE_ECVCAT.Rds")

formu<-formula_compare("vars_exc","",taulavariables = conductor_variables)

descrTable(formu,PACIENTS,method = 3) %>% 
  export2md(caption = paste0("Frequencia d'exclusions"), format = "html")


criteris_exclusio_diagrama(dt=PACIENTS,
                           taulavariables=conductor_variables,
                           criteris = "exc",etiquetes = "extra",ordre = "ordre")

# Aplico criteris d'exclusió tant a POBLACIÓ com esdeveniments 

PACIENTS<-PACIENTS %>% criteris_exclusio(taulavariables=conductor_variables,criteris = "exc")
dades<-dades %>% criteris_exclusio(taulavariables=conductor_variables,criteris = "exc")

```


```{r etiquetacio_dades, include=FALSE, message=FALSE}

# Etiquetació / factorització / relevels

# Factoritzar NO.Yes llista de variables "factor" situades a la taulavariables camp=factor

dades<-factoritzar.NO.YES(dt=dades,columna="factor.YESNO",taulavariables=conductor_variables)

# Factoritzar variables character (excepte c("idp","idup", "codindex"))
vars_char<-dades %>% select_if(is.character) %>% select(-c("idp","idup")) %>% names()
dades<-dades %>% mutate_at(vars_char,as.factor)

# Relevel FG de mes gran a més petit
dades<-dades %>% mutate(CKDEPI.valor.cat4=factor(CKDEPI.valor.cat4,levels = rev(levels(CKDEPI.valor.cat4))))

# Relevel MEDEA U1 Referencia 
dades<-dades %>% mutate(qmedea=factor(qmedea,levels = rev(levels(qmedea))))



```


```{r preparacio_PACIENTS2, include=FALSE, message=FALSE}
# FUSIONAR EVENTS I FER UNA TAULA PER GRUPS D'EDAT

# dt_temp<-dades %>% select(idp,extreure.variables("events",conductor_variables))
# PACIENTS<-PACIENTS %>% left_join(dt_temp,by="idp")

# any evento
dades<-dades %>% mutate(anyevent=lubridate::year(ymd(dtevent)), event=if_else(anyevent>0,"Yes","No",missing = "No"))

## Data fi de seguiment / Lliure d'esdeveniment (Data d'event / exitus / 20161231): 
dades<- dades %>% mutate(datafi=dtevent,
                    datafi=ifelse(is.na(datafi) & situacio=="D",sortida,dtevent),
                    datafi=ifelse(is.na(datafi),20161231,datafi)) 

# Anys de seguiment
dades<-dades %>% 
  mutate(anys_seguiment=as.period(interval(start = ymd(20100101), end = ymd(datafi))) %>% time_length("year"))

# 
# Generar events per calcul de incidencies (multiterritoris en PACIENTS)
dades<-dades %>% mutate(EV.TER.AVC=if_else(cod_terr=="AVC","Yes","No", missing = "No"),
                              EV.TER.Coronario=if_else(cod_terr=="Coronario","Yes","No", missing = "No"),
                              EV.TER.INSF_CARD=if_else(cod_terr=="INSF_CARD","Yes","No", missing = "No"),
                              EV.TER.Periferico=if_else(cod_terr=="Periferico","Yes","No", missing = "No"))

# Arreglar events multitipos en PACIENTS
vars<-extreure.variables("event_tipo",conductor_variables)

formu<-formula.text("event_tipo",y="cod_tipo",taulavariables = conductor_variables)
descrTable(formu,dades,max.ylev=20,max.xlev=20, show.p.overall = F,hide="No")


# Generar Events 
dades<-dades %>% mutate(EV.TIP.AIT=if_else(cod_tipo=="AIT","Yes","No", missing = "No"),
                              EV.TIP.ANGOR=if_else(cod_tipo=="ANGOR","Yes","No", missing = "No"),
                              EV.TIP.ARTER_PERIF=if_else(cod_tipo=="ARTER_PERIF","Yes","No", missing = "No"),
                              EV.TIP.ARTPER_C=if_else(cod_tipo=="ARTPER_C","Yes","No", missing = "No"),
                              EV.TIP.AVC=if_else(cod_tipo=="AVC","Yes","No", missing = "No"),
                              EV.TIP.AVC_HEM=if_else(cod_tipo=="AVC_HEM","Yes","No", missing = "No"),
                              EV.TIP.CI_INDET=if_else(cod_tipo=="CI_INDET","Yes","No", missing = "No"),
                              EV.TIP.IAM=if_else(cod_tipo=="IAM","Yes","No", missing = "No"),
                              EV.TIP.INSF_CARD_CON=if_else(cod_tipo=="INSF_CARD_CON","Yes","No", missing = "No"),
                              EV.TIP.INSF_CARD_NO=if_else(cod_tipo=="INSF_CARD_NO","Yes","No", missing = "No"),
                              EV.TIP.RVC=if_else(cod_tipo=="RVC","Yes","No", missing = "No"),
                              EV.TIP.RVCer=if_else(cod_tipo=="RVCer","Yes","No", missing = "No"),
                              EV.TIP.RVP=if_else(cod_tipo=="RVP","Yes","No", missing = "No"))

descrTable(formu,dades,max.ylev=20,max.xlev=20, show.p.overall = F,hide="No")

# Recodificar territori i tipus en PACIENTS missings 
dades<-dades %>% 
  mutate (cod_terr=ifelse(is.na(cod_terr),"Not event",as.character(cod_terr)),
          cod_tipo=ifelse(is.na(cod_tipo),"Not event",as.character(cod_tipo))) 

# Exitus
dades<-dades %>% mutate(exitus=if_else(situacio=="D","Yes","No"))
```


```{r preparacio_PACIENTS3, include=FALSE, message=FALSE}

# Value labels
dades<-dades %>% etiquetar_valors(variables_factors = conductor_variables,fulla="value_label",camp_etiqueta="etiqueta")

# Etiquetar 
dades<-etiquetar(d=dades,taulavariables = conductor_variables)

```



```{r filtres}

PACIENTS<- dades 
dades<-dades %>% filter(event=="Yes")


```


```{r, include=FALSE}

temp_dt<-dades %>% select(idp,extreure.variables("events",conductor_variables), cod_terr,cod_tipo)

formu<-formula.text("tabla_territorio",y="cod_terr",taulavariables = conductor_variables)
descrTable(formu,temp_dt,max.ylev=20,max.xlev=20, show.p.overall = F,hide="No")

formu<-formula.text("event_tipo",y="cod_tipo",taulavariables = conductor_variables)
descrTable(formu,temp_dt,max.ylev=20,max.xlev=20, show.p.overall = F,hide="No")


```



```{r validacio, include=FALSE}

## Validación de grupos de edad

dades %>% filter(sexe=="H") %>% group_by(edat_grup2) %>% summarise(min(edat),max(edat),mean(edat), N=n()) %>% 
  kable(caption = "Descriptivo validación edad en HOMBRES") %>% kableExtra::kable_styling()

dades %>% filter(sexe=="D") %>% group_by(edat_grup2) %>% summarise(min(edat),max(edat), N=n()) %>% 
  kable(caption = "Descriptivo validación edad en MUJERES") %>% kableExtra::kable_styling()


```

# Resultados 

## Descriptiva exploratoria de eventos 

```{r}


formu<-formula_table1("baseline","edat_grup2",taulavariables = conductor_variables,dt=dades)

table1::table1(formu ,data=dades, caption="Tabla 0: Características clínicas por grupo de edad",
               render.continuous=c(.="Mean (SD)", 
                                   .="Median [Min, Max]",
                                   .="[Q1-Q3]"))


```


# 1.1 Caracterización de toda la población 

- Se presenta un descriptivo en fecha de inicio (2010) de toda la Cohorte 

```{r}

formu<-formula_compare("taula1","edat_grup2",taulavariables = conductor_variables)
descrTable(formu,PACIENTS,show.p.overall = F,show.all = T,hide= "No",show.n = T, show.p.trend = T) %>% 
  export2md(caption = paste0("Tabla 1: Características clínicas y demográficas por grupos de edad"))


```


# 1.2 Caracterización de eventos


- Descriptivo en 2010 los eventos CV 

## Tabla 1 

```{r}

formu<-formula_compare("taula1","edat_grup2",taulavariables = conductor_variables)

descrTable(formu,dades,show.p.overall = F,show.all = T,hide= "No",show.n = T, show.p.trend = T) %>% 
  export2md(caption = paste0("Tabla 1: Características clínicas y demográficas por grupos de edad"))


descrTable(formu,dades,subset = sexe=="H",show.p.overall = F,show.all = T,hide= "No",show.n = T, show.p.trend = T) %>% 
  export2md(caption = paste0("Tabla 1.1: Características clínicas y demográficas por grupos de edad en Hombres"))

descrTable(formu,dades,subset = sexe=="D",show.p.overall = F,show.all = T,hide= "No",show.n = T, show.p.trend = T) %>% 
  export2md(caption = paste0("Tabla 1.2: Características clínicas y demográficas por grupos de edad en Mujeres"))

formu<-formula.text("taula1","sexe",taulavariables = conductor_variables,
                    eliminar = c("sexe","edat.cat5","CKDEPI.valor.catg3","CKDEPI.valor","CAC.valor","CAC.valor.cat3")) # No hi ha casos depenen del grup d'edat
taula_sexe<-descrTable(formu,dades,show.p.overall = T,show.all = F,show.n = F) 
taula_sexe %>% export2md(caption = paste0("Tabla 1.3: Características clínicas y demográficas por sexo"))

strataTable(taula_sexe, "edat_grup2") %>%  
  export2md(caption = "Tabla 1.4: Características clínicas y demográficas por sexo estratificadas por grupos de edad")


```





## Distribución de eventos por tipo y territorio (evento único) global y por grupo de edad y sexo


```{r}
temp_taula<-descrTable(edat_grup2~cod_terr,dades,show.p.overall = T,show.all = T,hide= "No")  
temp_taula %>% export2md(caption = paste0("Tabla 2.1 Distribución del territorio del evento por grupos de edad"))

strataTable(temp_taula,"sexe") %>% export2md(caption = paste0("Tabla 2.1.2 Distribución del tipo de evento por territorio estratificado por grupos de edad y sexo"))


temp_taula<-descrTable(edat_grup2~cod_tipo,data=dades,show.p.overall = F,show.all = T,max.ylev = 25,max.xlev = 25)
temp_taula %>% export2md(caption = paste0("Tabla 2.2. Distribución del tipo del evento por grupos de edad"))

strataTable(temp_taula,"sexe") %>% export2md(caption = paste0("Tabla 2.2.2 Distribución del tipo del evento por grupos de edad y sexo"))



```



# 2. Incidencia de eventos CV

## Incidencia acumulada global i por edad i sexo

```{r descriptiva_poblacio}
# dESCRIPTIVA

temp_taula<-descrTable(sexe~event+anyevent,PACIENTS,show.p.overall = F,show.all = T,hide= "No",method = 3,include.miss=T) 
temp_taula %>% export2md(caption = paste0("Tabla 3: Incidencia acumulada de eventos global y por año"))

temp_taula<-descrTable(edat_grup2~event+anyevent,PACIENTS,show.p.overall = F,show.all = T,hide= "No",method = 3,include.miss=T) 
temp_taula %>% export2md(caption = paste0("Tabla 4: Incidencia acumulada de eventos global y por año"))

strataTable(temp_taula,"sexe") %>% 
  export2md(caption = paste0("Tabla 4.2: Incidencia acumulada de eventos global y por año estratificado por sexo"))


## Por Territorio 
temp_taula<-descrTable(edat_grup2~cod_terr ,PACIENTS,show.p.overall = F,show.all = T,hide= "No")  
temp_taula %>% export2md(caption = paste0("Tabla 5: Incidencia acumulada por territorio ECV y por grupo de edad"))

# Strat sexe
strataTable(temp_taula,"sexe") %>% export2md(caption = paste0("Tabla 5.2: Incidencia acumulada por territorio ECV y por grupo de edad estratificado por sexo"))


## Por SUBTIPO 
temp_taula<-descrTable(edat_grup2 ~cod_tipo,PACIENTS,show.p.overall = F,show.all = T,hide= "No",max.ylev=20,max.xlev=20)
temp_taula %>% export2md(caption = paste0("Tabla 6: Incidencia acumulada de evento por subtipo y por edad"))

strataTable(temp_taula,"sexe") %>% 
  export2md(caption = paste0("Tabla 6.2: Incidencia acumulada de evento por subtipo y por edad estratificado por sexo"))




```

## Descriptiva de la incidencia de eventos CV

### Incidencia global, per grups d'edat y sexe

```{r}
resum_events_emilio<-function(dt=PACIENTS,evento="event",temps="anys_seguiment",valorevent="Yes") {

    temps<-rlang::sym(temps)
    evento_sym<-rlang::sym(evento)
    dt %>% summarise(evento,
                     N=n(),
                     NEvents=sum(!!evento_sym=="Yes"),
                     `Person-time(year)`=sum(!!temps),
                     `Follow-up(Years) Median`=median(!!temps) %>% as.numeric(),
                     `Incidence rate (%-year)`=((NEvents/`Person-time(year)`)*100),
                     `Cumulative incidence(%)`=(NEvents/N)*100 ) }

resum_events_emilio(PACIENTS,evento="event",temps="anys_seguiment",valorevent="Yes") %>% 
  kable(digits = 3,caption = "Descriptiva de eventos CV") %>% kableExtra::kable_styling()

# El mateix per grup d'edat i sexe
PACIENTS %>% split(.$sexe) %>% 
  map_df(~resum_events_emilio(.x,evento="event",temps="anys_seguiment",valorevent="Yes"),.id="Sex") %>% 
  kable(digits = 3,caption = "Descriptiva de eventos CV por sexo") %>% kableExtra::kable_styling()

# El mateix per grup d'edat i sexe

PACIENTS %>% split(.$edat_grup2) %>% 
  map_df(~resum_events_emilio(.x,evento="event",temps="anys_seguiment",valorevent="Yes"),.id="Grupo edad") %>% 
  kable(digits = 3,caption = "Descriptiva de eventos CV por grupos de edad") %>% kableExtra::kable_styling()


# El mateix per grup d'edat i sexe
PACIENTS %>% mutate (sex_age=paste0(sexe,":",edat_grup2)) %>% split(.$sex_age) %>% 
  map_df(~resum_events_emilio(.x,evento="event",temps="anys_seguiment",valorevent="Yes"),.id="Grupo edad") %>% 
  kable(digits = 3,caption = "Descriptiva de eventos CV por sexo y edad") %>% kableExtra::kable_styling()



```

### Figuras de incidencia por sexo estratificado por grupo de edad


```{r}

plot_surv<-function(dt = PACIENTS){
  
  subtitul<-dt$edat_grup2 %>% unique() %>% as.character() %>% paste0(collapse = ",")
  
  survminer::ggsurvplot(survfit(Surv(anys_seguiment, event=="Yes") ~ sexe, data = dt), data = dt,
                             main = paste0("Survival curve"),
                             title= paste0("Cumulative incidence by sex, group:",subtitul),
                             size = 0.5,
                             ylim = c(0,0.5),
                             xlim = c(0,7),
                             break.x.by=1,
                             xlab = "Time in Years",
                            linetype = c("solid","dashed"),
                             risk.table = F,
                             censor.shape=".", 
                             censor.size = 0.5,
                             legend="right",
                             legend.labs=c("Female","Male"),
                             fun="event",
                      palette =c("black","grey"),
                      ggtheme = theme_bw()) }

# plot_surv()
plots_list<-PACIENTS %>% split(.$edat_grup2) %>% map(~plot_surv(.x),nom=.id)
plots_list[[6]]<-plot_surv()

# Print plots
survminer::arrange_ggsurvplots(plots_list,ncol=2,nrow=3)
plots_list

# HR Ratios 
PACIENTS$temps_to_event=with(PACIENTS, Surv(anys_seguiment, event == "Yes"))
temp_taula<-descrTable(temps_to_event~sexe, data=PACIENTS,show.ratio = T, show.p.overall = F, show.p.ratio = F) 
temp_taula %>% export2md()


strataTable(temp_taula,"edat_grup2") %>% 
  export2md()
  



```



### Incidencia por territorios y tipo

```{r}
# S'ha de recodificar esdeveniments unics els multiterritoris

# Per territori
vars<-extreure.variables("tabla_territorio",conductor_variables)

vars %>% 
  map_df(~resum_events_emilio(PACIENTS,evento=.x,temps="anys_seguiment",valorevent="Yes")) %>% 
  filter(evento!="EV.TER_multi") %>% 
  kable(digits = 3,caption = "Descriptiva de eventos CV por territorio") %>% kableExtra::kable_styling()

# Per tipus 
vars<-extreure.variables("tab_coro",conductor_variables)
vars %>% 
  map_df(~resum_events_emilio(PACIENTS,evento=.x,temps="anys_seguiment",valorevent="Yes")) %>% 
  filter(evento!="EV.TIP_multi") %>% 
  kable(digits = 3,caption = "Descriptiva de eventos CV") %>% kableExtra::kable_styling() 

vars<-extreure.variables("tab_AVC",conductor_variables)
vars %>% 
  map_df(~resum_events_emilio(PACIENTS,evento=.x,temps="anys_seguiment",valorevent="Yes")) %>% 
  filter(evento!="EV.TIP_multi") %>% 
  kable(digits = 3,caption = "Descriptiva de eventos CV") %>% kableExtra::kable_styling() 
  
vars<-extreure.variables("tab_peri",conductor_variables)
vars %>% 
  map_df(~resum_events_emilio(PACIENTS,evento=.x,temps="anys_seguiment",valorevent="Yes")) %>% 
  filter(evento!="EV.TIP_multi") %>% 
  kable(digits = 3,caption = "Descriptiva de eventos CV") %>% kableExtra::kable_styling()


```

### Figuras de incidencia de cada evento (Territorio) por sexo

```{r}

plot_surv_terr<-function(dt = PACIENTS, EV="event"){
  
  # EV="event"
  # dt = PACIENTS
  
  EV_sym=dplyr::sym(EV)
  num_events<-dt %>% summarise(sum(!!EV_sym=="Yes",na.rm = T)) %>% as.numeric()
  etiqueta_event<-etiquetar_vector(c(EV),taulavariables = conductor_variables)

  
  dt<-dt %>% 
    select(anys_seguiment,sexe,event:=!!EV_sym) %>% 
    mutate(surv=Surv(anys_seguiment,event=="Yes"))
  
  survminer::ggsurvplot(survfit(surv ~ sexe, data = dt), data = dt,
                             main = paste0("Cumulative incidence curve by sex"),
                             title= paste0(etiqueta_event," (",num_events," events)"),
                             size = 0.5,
                             # ylim = c(0,0.5),
                             xlim = c(0,7),
                             break.x.by=1,
                             xlab = "Time in years",
                            linetype = c("solid","dashed"),
                             risk.table = F,
                             censor.shape=".", 
                             censor.size = 0.5,
                             legend="right",
                             legend.labs=c("Female","Male"),
                             fun="event", conf.int = T, 
                      palette =c("black","black"),
                      ggtheme = theme_bw()) 
  
  }


# Selecciono events per territori
vars<-c("event",extreure.variables("tabla_territorio",conductor_variables))
vars<-vars[!vars%in%"EV.TER_multi"]

# plot_surv()
plots_list_terr<-vars %>% map(~plot_surv_terr(PACIENTS,.x),nom=.id)

# Print plots
survminer::arrange_ggsurvplots(plots_list_terr,ncol=2,nrow=3)
plots_list_terr


```


## Hazard Ratios de eventos CV global y por grupo de edad y figura

```{r}
HRs_X_EVENT<-function(e="event"){
  
  HRoverall<-
  HR.COX("grupHR",event = e,t="anys_seguiment",d=PACIENTS,taulavariables = conductor_variables,codievent = "Yes") %>% as_tibble() %>% 
  transmute(grup="Overall",HRadjusted,IC951,IC952)

  HRgrups<-
  PACIENTS %>% split(.$edat_grup2) %>% 
  map_df(~HR.COX("grupHR",event = e,t="anys_seguiment",d=.x,taulavariables = conductor_variables,codievent = "Yes") %>% as_tibble() %>% 
  select(HRadjusted,IC951,IC952),.id="grup")

  HRoverall %>% bind_rows(HRgrups) %>% mutate(outcome=e)

  }


# Calcular HR global y per cada outcome per territori
vars<-c("event","EV.TER.AVC", "EV.TER.Coronario","EV.TER.INSF_CARD","EV.TER.Periferico")

taulaHRs<-vars %>% map_df(~HRs_X_EVENT(.x))


taulaHRs %>% kable(caption = "Hazard Ratios de evento CV Hombres (ref=Mujer) + IC95% por grupo de edad", digits = 3) %>% kableExtra::kable_styling()


# Etiqueta 
taulaHRs<-etiquetar_taula(taulaHRs,camp = "outcome",taulavariables = conductor_variables)

forest.plot.HR(dadesmodel=taulaHRs, label="grups",mean="HRadjusted",lower="IC951",upper="IC952",label_X="Hazard Ratios (95% CI)",
                         intercept=1,nivell="outcome", factor1="grup",color=F)


```


# 3. Descriptiva de fallecidos (Con y sin evento CV previo) 

```{r}

# Descriptiu exitus vs no exitus
taula_exitus<-descrTable(exitus~edat_grup2+edat+sexe,data=PACIENTS, show.p.overall = FALSE)
taula_exitus %>% export2md(caption = "Distribución por edad y sexo de los fallecidos versus los no fallecidos durante el estudio")

strataTable(taula_exitus, "sexe") %>%  export2md(caption = "Distribución por edad y sexo de los fallecidos versus los no fallecidos durante el estudio stratificado por sexo ")

# Descriptiva de exitus
dt_temp<-PACIENTS %>% filter(exitus=="Yes")
taula_exitus<-descrTable(event~edat_grup2+edat+sexe,data=dt_temp, show.p.overall = FALSE,show.all = T)

taula_exitus %>% export2md(caption = "Características de los **fallecidos** con i sin Evento Cardiovascular durante seguimiento")

# Strata por 
strataTable(taula_exitus, "sexe") %>% export2md(caption = "Características de los **fallecidos** con i sin Evento Cardiovascular durante seguimiento estratificado por sexo")





```

# 4. Otras tablas 

## Distribución de eventos por tipo y territorio (único) por sexo

```{r}
# Lo mismo por sexo

temp_taula<-descrTable(cod_terr~cod_tipo,data=dades,show.p.overall = F,show.all = F,max.ylev = 25,max.xlev = 25)  

temp_taula %>% export2md(caption = paste0("Tabla 2.3. Distribución del tipo de evento por territorio"))
strataTable(temp_taula,"sexe") %>% export2md(caption = paste0("Tabla 2.3.1 Distribución del tipo de evento por territorio estratificado por sexo"))


strataTable(temp_taula,"edat_grup") %>% export2md(caption = paste0("Tabla 2.3.2 Distribución del tipo de evento por territorio estratificado por edad"))

descrTable(sexe~cod_terr,dades,show.p.overall = F,show.all = T,hide= "No")  %>% 
  export2md(caption = paste0("Tabla 2.4. Distribución del territorio del evento por sexo"))

descrTable(sexe~cod_tipo,data=dades,show.p.overall = F,show.all = T,max.ylev = 25,max.xlev = 25)  %>% 
  export2md(caption = paste0("Tabla 2.5. Distribución del territorio del evento por grupos de edad"))

temp_taula<-descrTable(cod_terr~cod_tipo,data=dades,show.p.overall = F,show.all = F,max.ylev = 25,max.xlev = 25)  
strataTable(temp_taula,"sexe") %>% export2md(caption = paste0("Tabla 2.6. Distribución del tipo de evento por territorio estratificado por sexo"))


```

## Tablas antiguas
### Distribución de eventos por tipo y territorio (Multiterritorio)

```{r}

formu<-formula.text("tabla_territorio","edat_grup2",taulavariables = conductor_variables)
descrTable(formu,dades,show.p.overall = F,show.all = T,hide= "No")  %>% 
  export2md(caption = paste0("Tabla 2: Distribución del territorio del evento por grupos de edad"))


formu<-formula.text("tabla_territorio","sexe",taulavariables = conductor_variables)
descrTable(formu,dades,show.p.overall = F,show.all = T,hide= "No")  %>% 
  export2md(caption = paste0("Tabla 2.2: Distribución del territorio del evento por sexo"))


formu<-formula.text("tabla_territorio","edat_grup2",taulavariables = conductor_variables)
descrTable(formu,dades,show.p.overall = F,show.all = T,hide= "No",subset = (sexe=="D"))  %>% 
  export2md(caption = paste0("Tabla 2.3: Distribución del territorio del evento Mujeres"))

formu<-formula.text("tabla_territorio","edat_grup2",taulavariables = conductor_variables)
descrTable(formu,dades,show.p.overall = F,show.all = T,hide= "No",subset = (sexe=="H"))  %>% 
  export2md(caption = paste0("Tabla 2.4: Distribución del territorio del evento Hombres"))


# Per tipus de territori (Canvi de denominador)

formu<-formula.text("tab_coro","edat_grup2",taulavariables = conductor_variables)
descrTable(formu,dades,show.p.overall = F,show.all = T,hide= "No",subset = (EV.TER.Coronario=="Yes") )  %>% 
  export2md(caption = paste0("Tabla 3: Distribución del tipo de evento coronario por grupos de edad"))


formu<-formula.text("tab_AVC","edat_grup2",taulavariables = conductor_variables)
descrTable(formu,dades,show.p.overall = F,show.all = T,hide= "No",subset = (EV.TER.AVC=="Yes"))  %>% 
  export2md(caption = paste0("Tabla 4: Distribución del territorio del del evento por grupos de edad"))

formu<-formula.text("tab_peri","edat_grup2",taulavariables = conductor_variables)
descrTable(formu,dades,show.p.overall = F,show.all = T,hide= "No",subset = (EV.TER.Periferico=="Yes"))  %>% 
  export2md(caption = paste0("Tabla 5: Distribución del territorio del del evento por grupos de edad"))


```

