---
title: 'PRECAV: Caracterización del riesgo cardiovascular a una edad prematura
  en Cataluña'
author: "Jordi Real"
date: "`r format(Sys.time(), '%d %B, %Y')`"
output:
  html_document:
    df_print: paged
  pdf_document: default
  word_document: default
  
---

```{r setup, include=FALSE}
rm(list=ls())
knitr::opts_chunk$set(echo = FALSE)

knitr::opts_knit$set(root.dir = normalizePath('../'))

# Càrrega de libreries 
library(compareGroups)
library(dplyr)
library(kableExtra)

```


```{r import}

load("output/R_data/output_PRECAV_v2.Rdata")

```

## Objectives and Hypotheses: 

# OBJETIVOS

## Principal:
Determinar el perfil de riesgo (estimado mediante la ecuación REGICOR) antes del primer evento cardiovascular prematuro (edad igual o inferior a 55 en hombres y 65 años en mujeres) en comparación con población que no ha sufrido ningún evento de la misma edad y sexo, atendida en Atención Primaria en Catalunya en 2009 y con un periodo de observación de 2010 a 2016. 

## Secundarios: 

1. Conocer el porcentaje de primeros eventos cardiovasculares que ocurren a edad prematura en nuestra población. 
2. Conocer el porcentaje de personas que desarrollan el primer evento cardiovascular prematuro (< 55/65 años) de los que no se dispone de información clínica previa necesaria para para evaluar su riesgo cardiovascular mediante la ecuación REGICOR en los 5 años previos al mismo. 
3. Comparar las diferencias observadas en el objetivo principal con las de los pacientes de las categorías de edad superior (mujeres 65-70 y 70-75, hombres: 55-65 y 65-75años).
4. Evaluar los componentes de la ecuación REGICOR, incluyendo además el grado de control glucémico y el tratamiento farmacológico antidiabético, antihipertensivo, hipolipemiante y antiagregante antes del desarrollo del primer evento cardiovascular prematuro (< 55/65 años) y compararlos con el grupo de pacientes de la misma edad que NO padecen su primer evento cardiovascular durante el periodo de observación 2010-2016. Realizar la misma aproximación para las categorías de edad superior. 
5. Identificar la presencia de FRCV no clásicos (no incluidos en la ecuación REGICOR) antes del primer evento cardiovascular prematuro (< 55/65 años) y comparar su prevalencia con la observada en pacientes de la misma edad que NO padecen su primer ECV durante el periodo de observación 2010-2016. Realizar la misma aproximación para las categorías de edad superior. 
6. Conocer la prevalencia de situaciones clínicas de alto riesgo CV no tributarias de evaluación mediante la ecuación REGICOR (microalbuminuria, insuficiencia renal crónica, fibrilación auricular y calcificaciones o estenosis arteriales) antes del desarrollo del primer evento cardiovascular prematuro (< 55/65 años) y comparar su prevalencia con la observada en pacientes de la misma edad que NO padecen su primer ECV durante el periodo de observación 2010-2016. Realizar la misma aproximación para las categorías de edad superior.

***

# Análisis exploratario PRELIMINAR. 

- Muestra inicial de aprox un 8% (N=400000 random) de la base poblacional (N=5 400 000) por motivos computacionales
- Post aplicación de criterios de inclusión + matching = ```{r, dim(dades)[1]} casos y controles (r=1:4 aproximada)

## Actualizado: 

&check; Generada variable LDLbajo / LdLalto <br/>
&check; Eliminados casos no matcheados <br/>
&check; Arreglado algoritmo usando RisksetMatch() busqueda de controles última versión paquete heaven <br/>
&check; Generado algoritmo de control de versiones de paquete heaven de R (previsión de formateo IT) <br/>
&check; Aplicado criterio de exclusión DM1 + FA <br/>
&check; Rehecho flow-chart segun nuevos criterios de inclusión <br/>
&check; Actualización tablas con nueva base de datos <br/>
&check; Nuevas tablas segun objetivos estratificadas por edad y sexo <br/>

## Realizado:

&check; Encontrado fallo del bajo registro de los Anti HTA <br/>
&check; Reanalizado con datos de facturaciones i prescripciones anti-HTA <br/>
&check; Calculada la variable FHF (fenotipo hipercolesterolemia familiar) <br />
&check; Generada variable HTA (Que incluye complicacionaes y otras HTA) <br />
&check; Analisis con categorias Regicor (OR's + Curva ROC) <br />
&check; Flowchart <br />
&check; Recalculadas estimaciones ORs y errores estandar teniendo naturaleza apareada del estudio (Logistica condicional) <br />
&check; Recodificaciones y calculos (Regicor, IMC, HDL_bajo....) <br />
&check; Inclusión de códigos ATC Antipertensivos según conductor modificado <br />
&check; Eliminación de códigos repetidos en conductor <br />

### Pendiente:

* Reajuste de ORs por variables determinates potencialmente confusoras (Visitas previas etc..)
* Analisis de sensibilidad con valores faltantes (MIA /categoria missing....)
* Recodificaciones y cálculos
* Valdiación estadística completa de los modelos según criterios estadísticos
* Cambiar ventana temporal para evitar contaminación y evaluar evolución
* Validación clínica
* Redacción de informe y artículo

****

## 0. Flow-chart 

```{r echo=FALSE, warning=FALSE, include=T, size="huge"}

flow_chart

```


# 1. Descriptivo inicial de toda la población por grupos (Población total y población joven)

## 1.1. Población global


```{r descriptivo1, warning=FALSE}

export2md(T2.BASELINE, caption = "Características clínicas en fecha de de detección/registro población global")
export2md(T2.FARMACS_ACTUALS, caption = "Características clínicas en fecha de de detección/registro población global")


```

***

## 1.2. Población joven (Young:M<55/F<65")

```{r descriptivo2, warning=FALSE}

export2md(T2.BASELINE.joves, caption = "Características clínicas en fecha de de detección/registro población joven")
export2md(T2.FARMACS_ACTUALS.joves, caption = "Características clínicas en fecha de de detección/registro población joven")


```


# 2. Analisis por objetivos

## Principal 

- Determinar el perfil de riesgo (estimado mediante la ecuación REGICOR) antes del primer evento cardiovascular prematuro (edad igual o inferior a 55 en hombres y 65 años en mujeres) en comparación con población que no ha sufrido ningún evento de la misma edad y sexo, atendida en Atención Primaria en Catalunya en 2009 y con un periodo de observación de 2010 a 2016. 

- Operativo: >> Descriptiva y estimación puntual de OR de evento CV en función de valores del regicor global y en población joven

Consideraciones: 

> Ventana temporal: 
>> Determinaciones: 3 años previos: 1095 hasta 45 dias previos a la fecha 0-1 () año previo <br/>
>> Antecedentes / Tabaquismo en fecha (45 dias previos) <br/>


```{r }

export2md(Taula1,caption = "Estimación de REGICOR entre casos y controles")
export2md(Taula1.2,caption = "Estimación de REGICOR entre casos y controles estratificado por genero")

# OR i sig Global
M1.reg.alon_conti.ls$taula_OR %>% kable(digits = 3,caption = "Odds Ratio de evento CV por incremento unitario de REGICOR previo") %>% kableExtra::kable_styling()
M1.reg.alon.ls$taula_OR %>% kable(digits = 3,caption = "Odds Ratio de evento CV por grupo de riesgo segun su REGICOR previo") %>% kableExtra::kable_styling()
M1.reg.mis.ls$taula_OR %>% kable(digits = 3, caption= "Odds Ratio de evento CV por disponibilidad de REGICOR en relación a missings" ) %>% kableExtra::kable_styling()
M1.reg.alon.ls$forest_plot
M1.reg.alon_conti.ls$ggplot_ROC
print(M1.reg.alon_conti.ls$auc)

# OR i sig estrat: Homes
M1.reg.alon_conti.ls.H$taula_OR %>% kable(digits = 3,caption = "OR de evento CV por incremento de REGICOR previo en Varones") %>% kableExtra::kable_styling()
M1.reg.alon.ls.H$taula_OR %>% kable(digits = 3, caption = "OR de evento CV por grupo de riesgo segun su REGICOR previo en varones") %>% kableExtra::kable_styling()
M1.reg.mis.ls.H$taula_OR %>% kable(digits = 3, caption = "OR de evento CV por disponibilidad de REGICOR en relación a missings en varones") %>% kableExtra::kable_styling()
M1.reg.alon.ls.H$forest_plot

# OR i sig estrat: Dones
M1.reg.alon_conti.ls.D$taula_OR %>% kable(digits = 3,caption = "OR de evento CV por incremento de REGICOR previo en Varones") %>% kableExtra::kable_styling()
M1.reg.alon.ls.D$taula_OR %>% kable(digits = 3, caption="OR de evento CV por incremento de REGICOR previo en Mujeres") %>% kableExtra::kable_styling()
M1.reg.mis.ls.D$taula_OR %>% kable(digits = 3,caption="OR de evento CV por disponibilidad de REGICOR en relación a missings en varones") %>% kableExtra::kable_styling()
M1.reg.alon.ls.D$forest_plot


```

### 2.1. Curva ROC de REGICOR en ambas poblaciones

```{r}

ROC.reg.alone.plot

```


***

# 3. Objetivos secundarios

- 3.1. Conocer el porcentaje de primeros eventos cardiovasculares que ocurren a edad prematura en nuestra población.

> Frecuencia de eventos CV por tipo en población joven / Mayor <br/>
> Frecuencia de eventos CV por tipo en población joven y por genero

```{r message=FALSE, warning=FALSE, include=T, echo=FALSE,size="huge"}

# Events prematurs Si/No

export2md(T1.EVENTS.2, caption = "Tipos de eventos por grupo de edad")

export2md(T1.2.EVENTS.2, caption = "Eventos por territorio por grupo de edad")

export2md(T1.3.EVENTS.2, caption = "Tipos de eventos por grupo de edad")

# Events per grup d'edat i sexe

export2md(T1.EVENTS.3, caption = "Tipos de eventos por grupo de edad y sexo")

export2md(T1.2.EVENTS.3, caption = "Eventos por territorio por grupo de edad y sexo")

export2md(T1.3.EVENTS.3, caption = "Tipos de eventos por grupo de edad y sexo")



```

***

- 3.2. Conocer el porcentaje de personas que desarrollan el primer evento cardiovascular prematuro (< 55/65 años) de los que no se dispone de información clínica previa necesaria para para evaluar su riesgo cardiovascular mediante la ecuación REGICOR en los 5 años previos al mismo. 



```{r}

# Events 
export2md(taula_REGICOR_events_joves, caption = "Información faltante en Eventos CV prematuros por sexo")
export2md(taula_REGICOR_events_grups, caption = "Información faltante en Eventos CV por grupos de edad y sexo")

# Controls
export2md(taula_REGICOR_controls_joves, caption = "Información faltante en Eventos CV prematuros por sexo")
export2md(taula_REGICOR_controls_grups, caption = "Información faltante en Eventos CV por grupos de edad y sexo")

```

***

- 3.3 Comparar las diferencias observadas en el objetivo principal con las de los pacientes de las categorías de edad superior (mujeres 65-70 y 70-75, hombres: 55-65 y 65-75años).


```{r}

export2md(Taula3, caption="Diferencias de Regicor entre casos y controles")

export2md(Taula3.2, caption="Diferencias de Regicor entre casos y controles estratificado por sexos")

export2md(Taula3.3, caption="Diferencias de Regicor entre casos y controles estratificado por edad y sexo")

```

- 3.4. Evaluar los componentes de la ecuación REGICOR, incluyendo además el grado de control glucémico y el tratamiento farmacológico antidiabético, antihipertensivo, hipolipemiante y antiagregante antes del desarrollo del primer evento cardiovascular prematuro (< 55/65 años) y compararlos con el grupo de pacientes de la misma edad que NO padecen su primer evento cardiovascular durante el periodo de observación 2010-2016. Realizar la misma aproximación para las categorías de edad superior.

> Evaluar componentes del REGICOR en ECV prematuros


```{r}

export2md(taula4, caption="Diferencias de componentes del regicor entre casos y controles")

export2md(taula4.1, caption="Diferencias de componentes del regicor entre casos y controles estratificado por edad y sexo")

kable(M2.reg.vars.G1.ls$taula_OR,digits = 3,caption="OR por componente de REGICOR población joven") %>% kableExtra::kable_styling()

print(M2.reg.vars.G1.ls$auc)
M2.reg.vars.G1.ls$forest_plot
M2.reg.vars.G1.ls$ggplot_ROC
M2.reg.vars.G1.ls$auc_ci



```

> Evaluar componentes del REGICOR en ECV población general


```{r}

export2md(taula4.3, caption="Diferencias de componentes del regicor entre casos y controles")

export2md(taula4.4, caption="Diferencias de componentes del regicor entre casos y controles estratificado por edad y sexo")


kable(M2.reg.vars.G2.ls$taula_OR,digits = 3,caption="OR por componente de REGICOR población mayor") %>% kableExtra::kable_styling()

print(M2.reg.vars.G2.ls$auc)
M2.reg.vars.G2.ls$forest_plot
M2.reg.vars.G2.ls$ggplot_ROC
M2.reg.vars.G2.ls$auc_ci



```


- 3.5. Identificar la presencia de FRCV no clásicos (no incluidos en la ecuación REGICOR) antes del primer evento cardiovascular prematuro (< 55/65 años) y comparar su prevalencia con la observada en pacientes de la misma edad que NO padecen su primer ECV durante el periodo de observación 2010-2016. Realizar la misma aproximación para las categorías de edad superior. 

```{r}

export2md(taula5, caption="Diferencias FRCV no clásicos (no incluidos en la ecuación REGICOR) entre casos y controles población joven")

export2md(taula5.1, caption="Diferencias dFRCV no clásicos (no incluidos en la ecuación REGICOR) entre casos y controles población joven")


kable(M3.reg.plus.G1.ls$taula_OR,digits = 3,caption="OR por FRCV no clásicos (no incluidos en REGICOR) población joven") %>% kableExtra::kable_styling()
print(M3.reg.plus.G1.ls$auc)
M3.reg.plus.G1.ls$forest_plot
M3.reg.plus.G1.ls$ggplot_ROC
M3.reg.plus.G1.ls$auc_ci


```

>>> ORs Población mayor


```{r}


kable(M3.reg.plus.G2.ls$taula_OR,digits = 3,caption="OR por FRCV no clásicos población mayor") %>% kableExtra::kable_styling()
print(M3.reg.plus.G2.ls$auc)
M3.reg.plus.G2.ls$forest_plot
M3.reg.plus.G2.ls$ggplot_ROC
M3.reg.plus.G2.ls$auc_ci

```

- 3.6. Conocer la prevalencia de situaciones clínicas de alto riesgo CV no tributarias de evaluación mediante la ecuación REGICOR (microalbuminuria, insuficiencia renal crónica, fibrilación auricular y calcificaciones o estenosis arteriales) antes del desarrollo del primer evento cardiovascular prematuro (< 55/65 años) y comparar su prevalencia con la observada en pacientes de la misma edad que NO padecen su primer ECV durante el periodo de observación 2010-2016. Realizar la misma aproximación para las categorías de edad superior.


```{r}

export2md(taula6, caption="Prevalencia de situaciones clínicas de alto riesgo CV entre casos y controles población joven")

export2md(taula6.1, caption="Prevalencia de situaciones clínicas de alto riesgo CV entre casos y controles población joven")



```

> Población general por grupos de edad y sexo

```{r}

export2md(taula6.2, caption="Prevalencia de situaciones clínicas de alto riesgo CV entre casos y controles población global por grupos")

export2md(taula6.3, caption="Prevalencia de situaciones clínicas de alto riesgo CV entre casos y controles población global por grupos")



```


# 4.Análisis exploratorio previo

- 4.1. Características de los eventos CV detectados en el periodo de estudio (2010-2016)

```{r, message=FALSE, warning=FALSE, include=T, echo=FALSE,size="huge"}

export2md(T1.FARMACS, caption = "Fármacos prescritos/dispensados en oficinas de farmacias (Dispensados año previo / Prescripción activa en fecha)")

```

- 4.2. Validación de eventos CV y características de casos en relación a los controles   

```{r, message=FALSE, warning=FALSE, include=T, echo=FALSE,size="huge"}


export2md(T2.ANTECEDENTS, caption = "Antecedentes de diagnóstico")

# export2md(T2.FARMACS, caption = "Fármacos prescritos / dispensados 1 año previo")

export2md(T2.VALORS, caption = "Determinaciones de 1-3 años previas")

```

***




