---
title: "PRECAV: Caracterización del riesgo cardiovascular a una edad prematura
  en Cataluña. Informe estadístico"
author: "Jordi Real"
website: "https://github.com/USR-DAPCAT/"

date: "`r format(Sys.time(), '%d %B, %Y')`"

output:
  html_document:
    df_print: paged
    toc: true
    toc_float: TRUE
    fig_caption: true
  pdf_document: default
  word_document: default

---

&nbsp;
<script>
   $(document).ready(function() {
     $head = $('#header');
     $head.prepend('<img src=\"logoIDIAP.png\" style=\"float: right ;width: 130px;\"/>')
     $head.prepend('<img src=\"logo_bio.jpg\" style=\"margin-left:25% ;width: 80px;\"/>')
     $head.prepend('<img src=\"logoDAP_Cat.png\" style=\"float: left:1;width: 185px;\"/>')
   });
</script>

****


```{r setup, include=FALSE}
# rm(list=ls())
knitr::opts_chunk$set(echo = FALSE,include=T,warning=F)

knitr::opts_knit$set(root.dir = normalizePath('../'))

# Càrrega de libreries 
library(compareGroups)
library(dplyr)
library(kableExtra)
library(ggplot2)
library(plotROC)
library(purrr)

```



```{r import}

load("output/R_data/output_PRECAV_v5.Rdata")


```


# Análisis exploratario PRELIMINAR (Muestra `r params$filtre`). 

- Muestra inicial de aprox un 8% (N=400000 random) de la base poblacional (N=5 400 000) por motivos computacionales
- Post aplicación de criterios de inclusión + matching = `r dim(dades)[1]` casos y controles (r=1:4 aproximada)

# OBJETIVOS

## Principal
Determinar el perfil de riesgo (estimado mediante la ecuación REGICOR) antes del primer evento cardiovascular prematuro (edad igual o inferior a 55 en hombres y 65 años en mujeres) en comparación con población que no ha sufrido ningún evento de la misma edad y sexo, atendida en Atención Primaria en Catalunya en 2009 y con un periodo de observación de 2010 a 2016.

## Secundarios 
1. Conocer el porcentaje de primeros eventos cardiovasculares que ocurren a edad prematura en nuestra población.<br/> 
2. Conocer el porcentaje de personas que desarrollan el primer evento cardiovascular prematuro (< 55/65 años) de los que no se dispone de información clínica previa necesaria para para evaluar su riesgo cardiovascular mediante la ecuación REGICOR en los 5 años previos al mismo. <br/>
3. Comparar las diferencias observadas en el objetivo principal con las de los pacientes de las categorías de edad superior (mujeres 65-70 y 70-75, hombres: 55-65 y 65-75años).<br/>
4. Evaluar los componentes de la ecuación REGICOR, incluyendo además el grado de control glucémico y el tratamiento farmacológico antidiabético, antihipertensivo, hipolipemiante y antiagregante antes del desarrollo del primer evento cardiovascular prematuro (< 55/65 años) y compararlos con el grupo de pacientes de la misma edad que NO padecen su primer evento cardiovascular durante el periodo de observación 2010-2016. Realizar la misma aproximación para las categorías de edad superior. <br/>
5. Identificar la presencia de FRCV no clásicos (no incluidos en la ecuación REGICOR) antes del primer evento cardiovascular prematuro (< 55/65 años) y comparar su prevalencia con la observada en pacientes de la misma edad que NO padecen su primer ECV durante el periodo de observación 2010-2016. Realizar la misma aproximación para las categorías de edad superior. <br/>
6. Conocer la prevalencia de situaciones clínicas de alto riesgo CV no tributarias de evaluación mediante la ecuación REGICOR (microalbuminuria, insuficiencia renal crónica, fibrilación auricular y calcificaciones o estenosis arteriales) antes del desarrollo del primer evento cardiovascular prematuro (< 55/65 años) y comparar su prevalencia con la observada en pacientes de la misma edad que NO padecen su primer ECV durante el periodo de observación 2010-2016. Realizar la misma aproximación para las categorías de edad superior.<br/>

***



# ESTADO

> Actualizaciones 

&check; FG tres punts de tall: (<30<60) <br/>

> Realizado

&check; Punts de tall regicor: (<5<10) <br/>
&check; Actualització de resultats   <br/>
&check; Revisió de models  <br/>
&check; Aplicar filtre MACE  <br/>
&check; Revisió de codi data manager y montatje de tot l'estudi <br/>
&check; Inclusió de grups a risk, amb menys de 4 controls per cas  <br/>
&check; No exclusió de subjectes amb DM1 (S'inclouen per consideració d'errades)  <br/>
&check; No exclusió d'events amb Artper/IC (Es descartaven massa subjectes) <br/>
&check; Generació de nou flow-chart amb noves dades <br/>
&check; Variable: DSL en funció de TG>150 | COLTOT>240 | HIPOLI Facturados o prescritos
  consum alcohol   <br/>
&check; Categorització de Regicor 3 nivells: <br/>
&check; Actualització de taules amb noves dades   <br/>
&check; Factoritzar consum alcohol   <br/>
&check; Incloure en DM2 codis de otras DM (E12,E13,E14,O24)  <br/>
&check; Actualització de Regicor <br/>
&check; Analisis segons prescripciones (No facturacions)  <br/>
&check; Model 1 factors de risc: Model 1: IMC+TG+HIPERUCEMIA+ ALBUMINURIA+IRC+PREDIAB  <br/>
&check; Model 2 FR incloent fàrmacs: IMC+TG+HIPERUCEMIA+ ALBUMINURIA+IRC+PREDIAB+HTA+HIPOLI  <br/>
&check; Indexació de les 72 taules <br/>
&check; 10 Recodificaciones nuevas para informe PERIS  <br/>
&check; Generación de nuevas tablas estratificadas por sexo, grupos de edad y combinaciones para informe PERIS <br/>
&check; Ajuste de modelos nuevos por subgrupos (Tabla 9 y tabla 10) <br/>
&check; Generada variable seguimiento desde 01/2007 hasta selección <br/>
&check; Se eliminan casos detectados por insuficiencia cardiaca/Artper y sus controles respectivos (Objetivo: evento primario).  <br/>
&check; Actualización de tablas eliminando casos detectados solamente por insuficiencia cardiaca/Artper y sus controles respectivos (Objetivo: evento primario).  <br/>
&check; Nuevo diagrama de flujo <br/>
&check; Generada variable LDLbajo / LdLalto, categorizaciones de missings y HBA1C  <br/>
&check; Eliminados casos no matcheados <br/>
&check; Arreglado algoritmo usando RisksetMatch() busqueda de controles última versión paquete heaven <br/>
&check; Generado algoritmo de control de versiones de paquete heaven de R (previsión de formateo IT) <br/>
&check; Aplicado criterio de exclusión DM1 + FA <br/>
&check; Rehecho flow-chart segun nuevos criterios de inclusión <br/>
&check; Actualización tablas con nueva base de datos <br/>
&check; Nuevas tablas segun objetivos estratificadas por edad y sexo <br/>
&check; Encontrado fallo del bajo registro de los Anti HTA <br/>
&check; Reanalizado con datos de facturaciones i prescripciones anti-HTA <br/>
&check; Calculada la variable FHF (fenotipo hipercolesterolemia familiar) <br />
&check; Generada variable HTA (Que incluye complicacionaes y otras HTA) <br />
&check; Analisis con categorias Regicor (OR's + Curva ROC) <br />
&check; Flowchart <br />
&check; Recalculadas estimaciones ORs y errores estandar teniendo naturaleza apareada del estudio (Logistica condicional) <br />
&check; Recodificaciones y calculos (Regicor, IMC, HDL_bajo....) <br />
&check; Inclusión de códigos ATC Antipertensivos según conductor modificado <br />
&check; Eliminación de códigos repetidos en conductor <br />

> Pendiente

* Reajuste de ORs por variables determinates potencialmente confusoras (Visitas previas etc..)
* Analisis de sensibilidad con valores faltantes (MIA /categoria missing....)
* Más recodificaciones y cálculos adhoc IP
* Validación estadística completa de los modelos según criterios estadísticos
* Possibilidad de cambiar ventana temporal para evitar contaminación y evaluar evolución
* Validación clínica
* Redacción de informe final y artículo

****

# MÉTODO

Nested Case–Control Study. For each case, we constructed the risk set of possible controls with at least an equal duration of follow-up at the case’s index date. To be included in the risk set of a case, a candidate control subject had to be the same sex, year of birth and UP (CAP) as the case, had to enter the cohort before 2007,  and had to be close to the same age as the case (i.e., within +-1 years of age). We randomly selected 4 controls from each risk set, by incidence density sampling method. In incidence density sampling, controls are selected from among those persons under study who survived at least as long as the index case, and each control was assigned the index date that resulted in a follow-up duration equal to that of the corresponding case. The effects of age, sex, calendar year of cohort entry, and follow-up duration were controlled for by matching.

As a result, controls were matched to cases with respect to sex, age at index date (+-1 year), calendar year of cohort entry (before 2007), and follow-up duration from  01/2010. This riskset sampling method allows subjects to serve as controls formore than 1 case at different time points, or a case to serve as a control before the case definition is satisfied. 

Statistical analysis. Descriptive statistics were used to report the characteristics of cases and controls at time selected of cohort entry.
We used conditional logistic regression to estimate the odds ratio (OR) and 95% confidence interval (95% CI)

***


> Flow-chart 

> Diagrama de flujo: Se inicia con los grupos emparejados (1:4) (HASTA UN MÁXIMO).

> !!! PREVIAMENTE SE HAN DESCARTADO SUJETOS CON ANTECEDENTES CV , DIABETES TIPO 1 , FIBRILACIÓN AURICULAR EN INICIO DE LA COHORTE: 01/2010) !!!

> Las exclusiones incluidas en el diagrama son posteriores a 01/2010 y son descartes de todo el grupo a riesgo para conservar el emparejamiento. 

Ejemplo 1: Si en un grupo a riesgo X, un individuo que se detecta un IAM tiene 85 años, se elimina todo el grupo a riesgo, pues ninguno cumpliria criterios de inclusión en este momento. <br/>
Ejemplo 2: Si en un grupo a riesgo X, un individuo caso que se detecta por IAM tiene una FA previa, se elimina todo el grupo a riesgo. 


```{r echo=FALSE, warning=FALSE, include=T, size="huge"}


dades_temp<-dades %>% transmute(event,numControls=as.factor(numControls))
descrTable(event~numControls,data=dades_temp,show.p.overall = F) %>% export2md(caption = "Distribución de número de controles por Caso")


flow_chart


```

# RESULTADOS

## 1. Descriptivo inicial

Descriptivo de toda la población y subpoblación joven (Casos prematuros y sus controles) con Hombres menores de 55 y mujeres menores de 65 años

### 1.1. Población global


```{r descriptivo1, warning=FALSE}

export2md(T2.BASELINE, caption = "Tabla 1: Características clínicas en fecha de de detección/registro población global")
export2md(T2.FARMACS_ACTUALS, caption = "Tabla 2: Farmacos prescritos activos o dispensados (último año) en fecha de de detección/registro población global")

```

***

### 1.2. Población joven (Prematuros)

Joven --> Young:Male<55/Female<65

```{r descriptivo2, warning=FALSE}

export2md(T2.BASELINE.joves, caption = " Tabla 3: Características clínicas en fecha de de detección/registro población joven")
export2md(T2.FARMACS_ACTUALS.joves, caption = "Tabla 4: Farmacos prescritos activos o dispensados (último año) en fecha de de detección/registro población joven")


```

### 1.2. Población Mayor (No prematurs)

```{r}
export2md(T2.BASELINE.grans, caption = "Tabla 5: Características clínicas en fecha de de detección/registro población mayor")
export2md(T2.FARMACS_ACTUALS.grans, caption = "Tabla 6: Farmacos prescritos activos o dispensados (último año) en fecha de de detección/registro población mayor")

```


### 1.3. Por grupos de edad y sexo

```{r}

export2md(T2.BASELINE.sex.edat, caption = "Tabla 7: Características clínicas en fecha de de detección/registro población mayor",position = "left")


export2md(T2.FARMACS_ACTUALS.sex.edat, caption = "Tabla 8: Farmacos prescritos activos o dispensados (último año) en fecha de de detección/registro población mayor")

```

## 2. Analisis por objetivos

### Principal

- Determinar el perfil de riesgo (estimado mediante la ecuación REGICOR) antes del primer evento cardiovascular prematuro (edad igual o inferior a 55 en hombres y 65 años en mujeres) en comparación con población que no ha sufrido ningún evento de la misma edad y sexo, atendida en Atención Primaria en Catalunya en 2009 y con un periodo de observación de 2010 a 2016. 
- Operativo: Descriptiva y estimación puntual de OR de evento CV en función de valores del regicor global y en población joven

Consideraciones: 

Ventanas temporales: 
- Determinaciones: 3 años previos: 1095 hasta 45 dias previos a la fecha 0-1 () año previo 
- Antecedentes / Tabaquismo en fecha (45 dias previos)


```{r principal, warning=FALSE}


# Eventos prematuros

export2md(Taula1,caption = "Tabla 9: Estimación de REGICOR entreO casos y controles")
export2md(Taula1.2,caption = "Tabla 10: Estimación de REGICOR entre casos y controles estratificado por genero")

# OR i sig Global
M1.reg.alon_conti.ls$taula_OR %>% kable(digits = 3,caption = "Tabla 11: Odds Ratio de evento CV por incremento unitario de REGICOR previo") %>% kableExtra::kable_styling()
M1.reg.alon.ls$taula_OR %>% kable(digits = 3,caption = "Tabla 12: Odds Ratio de evento CV por grupo de riesgo segun su REGICOR previo") %>% kableExtra::kable_styling()
M1.reg.mis.ls$taula_OR %>% kable(digits = 3, caption= "Tabla 13: Odds Ratio de evento CV por disponibilidad de REGICOR en relación a missings" ) %>% kableExtra::kable_styling()
M1.reg.alon.ls$forest_plot
M1.reg.alon_conti.ls$ggplot_ROC
print(M1.reg.alon_conti.ls$auc)

```

### Principal estratificado por sexos

```{r principal2, warning=FALSE}
# OR i sig estrat: Homes
M1.reg.alon_conti.ls.H$taula_OR %>% kable(digits = 3,caption = "Tabla 14: OR de evento CV por incremento de REGICOR previo en Varones") %>% kableExtra::kable_styling()
M1.reg.alon.ls.H$taula_OR %>% kable(digits = 3, caption = "Tabla 15: OR de evento CV por grupo de riesgo segun su REGICOR previo en varones") %>% kableExtra::kable_styling()
M1.reg.mis.ls.H$taula_OR %>% kable(digits = 3, caption = "Tabla 16: OR de evento CV por disponibilidad de REGICOR en relación a missings en varones") %>% kableExtra::kable_styling()
M1.reg.alon.ls.H$forest_plot

# OR i sig estrat: Dones
M1.reg.alon_conti.ls.D$taula_OR %>% kable(digits = 3,caption = "Tabla 17: OR de evento CV por incremento de REGICOR previo en Mujeres") %>% kableExtra::kable_styling()
M1.reg.alon.ls.D$taula_OR %>% kable(digits = 3, caption="Tabla 18: OR de evento CV por incremento de REGICOR previo en Mujeres") %>% kableExtra::kable_styling()
M1.reg.mis.ls.D$taula_OR %>% kable(digits = 3,caption="Tabla 19: OR de evento CV por disponibilidad de REGICOR en relación a missings en Mujeres") %>% kableExtra::kable_styling()
M1.reg.alon.ls.D$forest_plot
```


***
### Curva ROC de REGICOR por grup de edad

```{r roc_edad, warning=FALSE}

library(ggplot2)
library(plotROC)

ROC.reg.alone.plot<-ggplot(dades, aes(d = event, m = regicor,color=edat_grup)) + 
  plotROC::geom_roc(n.cuts = 0,increasing=F) + 
  plotROC::style_roc()

ROC.reg.alone.plot + style_roc(theme = theme_grey) +
  theme(axis.text = element_text(colour = "blue")) +
  ggtitle("ROC Curve") +
  annotate("text", x = .75, y = .25,
             label = paste("AUC =", round(plotROC::calc_auc(ROC.reg.alone.plot)["AUC"], 2))) 


```


***

### Secundarios

- 1. Conocer el porcentaje de primeros eventos cardiovasculares que ocurren a edad prematura en nuestra población.

> Frecuencia de eventos CV por tipo en población joven / Mayor <br/>
> Frecuencia de eventos CV por tipo en población joven y por genero

- Eventos cardiovasculares según territorios por sexo y según sean prematuros o no

```{r secundario1, warning=FALSE}


export2md(T1.EVENTS, caption = "Tabla 20: Tipos de eventos por sexo")

export2md(T1.2.EVENTS, caption = "Tabla 21: Eventos por territorio por sexo")


# Events prematurs Si/No

export2md(T1.EVENTS.2, caption = "Tabla 22: Tipos de eventos por grupo de edad")

export2md(T1.2.EVENTS.2, caption = "Tabla 23: Eventos por territorio por grupo de edad")


# Events per grup d'edat i sexe

export2md(T1.EVENTS.3, caption = "Tabla 24: Tipos de eventos por grupo de edad y sexo")

export2md(T1.2.EVENTS.3, caption = "Tabla 25: Eventos por territorio por grupo de edad y sexo")



```

***

- 2. Conocer el porcentaje de personas que desarrollan el primer evento cardiovascular prematuro (< 55/65 años) de los que no se dispone de información clínica previa necesaria para para evaluar su riesgo cardiovascular mediante la ecuación REGICOR en los 5 años previos al mismo. 


```{r secundario2, warning=F}

# Events 
export2md(taula_REGICOR_events_joves, caption = "Tabla 26: Información faltante en Eventos CV prematuros por sexo")
export2md(taula_REGICOR_events_grups, caption = "Tabla 27: Información faltante en Eventos CV por grupos de edad y sexo")

# Controls
export2md(taula_REGICOR_controls_joves, caption = "Tabla 28: Información faltante en Eventos CV prematuros por sexo")
export2md(taula_REGICOR_controls_grups, caption = "Tabla 29: Información faltante en Eventos CV por grupos de edad y sexo")

```

***

- 3 Comparar las diferencias observadas en el objetivo principal con las de los pacientes de las categorías de edad superior (mujeres 65-70 y 70-75, hombres: 55-65 y 65-75años).


```{r secundario3, warning=F}

export2md(Taula3, caption="Tabla 30: Diferencias de Regicor entre casos y controles")

export2md(Taula3.2, caption="Tabla 31: Diferencias de Regicor entre casos y controles estratificado por sexos")

export2md(Taula3.3, caption="Tabla 32: Diferencias de Regicor entre casos y controles estratificado por edad y sexo")

```

- 3.4. Evaluar los componentes de la ecuación REGICOR, incluyendo además el grado de control glucémico y el tratamiento farmacológico antidiabético, antihipertensivo, hipolipemiante y antiagregante antes del desarrollo del primer evento cardiovascular prematuro (< 55/65 años) y compararlos con el grupo de pacientes de la misma edad que NO padecen su primer evento cardiovascular durante el periodo de observación 2010-2016. Realizar la misma aproximación para las categorías de edad superior.

> Evaluar componentes del REGICOR en ECV prematuros


```{r secundario4, warning=F}

export2md(taula4, caption="Tabla 33: Diferencias de componentes del regicor entre casos y controles")

export2md(taula4.1, caption="Tabla 34: Diferencias de componentes del regicor entre casos y controles estratificado por edad y sexo")

kable(M2.reg.vars.G1.ls$taula_OR,digits = 3,caption="Tabla 35: OR por componente de REGICOR población joven") %>% kableExtra::kable_styling()

print(M2.reg.vars.G1.ls$auc)
M2.reg.vars.G1.ls$forest_plot
M2.reg.vars.G1.ls$ggplot_ROC
M2.reg.vars.G1.ls$auc_ci



```

> Evaluar componentes del REGICOR en ECV población general


```{r secundario4.2, warning=F}

export2md(taula4.3, caption="Tabla 35: Diferencias de componentes del regicor entre casos y controles")

export2md(taula4.4, caption="Tabla 36: Diferencias de componentes del regicor entre casos y controles estratificado por edad y sexo")


kable(M2.reg.vars.G2.ls$taula_OR,digits = 3,caption="Tabla 37: OR por componente de REGICOR población mayor") %>% kableExtra::kable_styling()

print(M2.reg.vars.G2.ls$auc)
M2.reg.vars.G2.ls$forest_plot
M2.reg.vars.G2.ls$ggplot_ROC
M2.reg.vars.G2.ls$auc_ci


```


- 5. Identificar la presencia de FRCV no clásicos (no incluidos en la ecuación REGICOR) antes del primer evento cardiovascular prematuro (< 55/65 años) y comparar su prevalencia con la observada en pacientes de la misma edad que NO padecen su primer ECV durante el periodo de observación 2010-2016. Realizar la misma aproximación para las categorías de edad superior. 

```{r secundario5, warning=F}

export2md(taula5, caption="Tabla 38: Diferencias FRCV no clásicos (no incluidos en la ecuación REGICOR) entre casos y controles población joven")

export2md(taula5.1, caption="Tabla 39: Diferencias dFRCV no clásicos (no incluidos en la ecuación REGICOR) entre casos y controles población joven")

export2md(taula5.1.1, caption="Tabla 40: Diferencias dFRCV no clásicos (no incluidos en la ecuación REGICOR) entre casos y controles población joven")


kable(M3.reg.plus.G1.ls$taula_OR,digits = 3,caption="Tabla 41: OR por FRCV no clásicos (no incluidos en REGICOR) población joven") %>% kableExtra::kable_styling()
print(M3.reg.plus.G1.ls$auc)
M3.reg.plus.G1.ls$forest_plot
M3.reg.plus.G1.ls$ggplot_ROC
M3.reg.plus.G1.ls$auc_ci


```

>> ORs en población mayor

```{r secundario5.2, warning=F}

kable(M3.reg.plus.G2.ls$taula_OR,digits = 3,caption="Tabla 42: OR por FRCV no clásicos población mayor") %>% kableExtra::kable_styling()
print(M3.reg.plus.G2.ls$auc)
M3.reg.plus.G2.ls$forest_plot
M3.reg.plus.G2.ls$ggplot_ROC
M3.reg.plus.G2.ls$auc_ci

```

- 6. Conocer la prevalencia de situaciones clínicas de alto riesgo CV no tributarias de evaluación mediante la ecuación REGICOR (microalbuminuria, insuficiencia renal crónica, fibrilación auricular y calcificaciones o estenosis arteriales) antes del desarrollo del primer evento cardiovascular prematuro (< 55/65 años) y comparar su prevalencia con la observada en pacientes de la misma edad que NO padecen su primer ECV durante el periodo de observación 2010-2016. Realizar la misma aproximación para las categorías de edad superior.


```{r secundario6, warning=F}

export2md(taula6, caption="Tabla 43: Prevalencia de situaciones clínicas de alto riesgo CV entre casos y controles población joven")

export2md(taula6.1, caption="Tabla 44: Prevalencia de situaciones clínicas de alto riesgo CV entre casos y controles población joven")

export2md(taula6.1.1, caption="Tabla 45: Prevalencia de situaciones clínicas de alto riesgo CV entre casos y controles población joven")


```

> Población general por grupos de edad y sexo

```{r, warning=FALSE}

export2md(taula6.2, caption="Tabla 46: Prevalencia de situaciones clínicas de alto riesgo CV entre casos y controles población global por grupos")

export2md(taula6.3, caption="Tabla 47: Prevalencia de situaciones clínicas de alto riesgo CV entre casos y controles población global por grupos de edad y sexo")



```


## 3. Análisis exploratorio de eventos

- 3.1. Características de los eventos CV detectados en el periodo de estudio (2010-2016)

```{r, warning=F}

export2md(T1.FARMACS, caption = "Tabla 48: Fármacos prescritos/dispensados en oficinas de farmacias (Dispensados año previo / Prescripción activa en fecha)")

```

- 3.2. Validación de eventos CV y características de casos en relación a los controles   

```{r, warning=F}


export2md(T2.ANTECEDENTS, caption = "Tabla 49: Antecedentes de diagnóstico")

# export2md(T2.FARMACS, caption = "Fármacos prescritos / dispensados 1 año previo")

export2md(T2.VALORS, caption = "Tabla 50: Determinaciones de 1-3 años previas")

```

***

## 4. Factores de riesgo de CV además de Regicor (Informe PERIS, Tabla 9)

- Descriptivo global 
- Descriptivo por grupos 
- Estimación de OR ajustados

```{r}

export2md(taula9.2, caption = "Tabla 51: Potenciales factores de riesgo de CV además de Regicor")
export2md(taula9.2.1, caption="Tabla 52: Potenciales factores de riesgo de CV además de Regicor por grupos de edad i sexo")

kable(M4.reg.plus.G1.ls$taula_OR,digits = 2,caption="Tabla 53: ORs de factores de riesgo de CV además de Regicor") %>% kableExtra::kable_styling()
print(M4.reg.plus.G1.ls$auc)
M4.reg.plus.G1.ls$forest_plot
M4.reg.plus.G1.ls$ggplot_ROC
M4.reg.plus.G1.ls$auc_ci


M4.reg.plus.grupos[[1]] %>% kable(digits = 2, caption = paste0("Tabla 53: ",names(M4.reg.plus.grupos)[1])) %>% kableExtra::kable_styling()

M4.reg.plus.grupos[[2]] %>% kable(digits = 2, caption = paste0("Tabla 54: ",names(M4.reg.plus.grupos)[2])) %>% kableExtra::kable_styling()

M4.reg.plus.grupos[[3]] %>% kable(digits = 2, caption = paste0("Tabla 55: ",names(M4.reg.plus.grupos)[3])) %>% kableExtra::kable_styling()

M4.reg.plus.grupos[[4]] %>% kable(digits = 2, caption = paste0("Tabla 56: ",names(M4.reg.plus.grupos)[4])) %>% kableExtra::kable_styling()



```

## 5. Factores de riesgo de CV además de Regicor (Informe PERIS, Tabla 9 bis)
```{r}

# indexador de taules 
it<-57

kable(M4.2.reg.plus.G1.ls$taula_OR,digits = 2,caption=paste0("Tabla ",it,": ORs de factores de riesgo de CV además de Regicor")) %>% kableExtra::kable_styling()
it<-it+1

print(M4.2.reg.plus.G1.ls$auc)
M4.2.reg.plus.G1.ls$forest_plot
M4.2.reg.plus.G1.ls$ggplot_ROC
M4.2.reg.plus.G1.ls$auc_ci

M4.2.reg.plus.grupos[[1]] %>% kable(digits = 2, caption = paste0("Tabla",it,":",names(M4.2.reg.plus.grupos)[1])) %>% kableExtra::kable_styling()

M4.2.reg.plus.grupos[[2]] %>% kable(digits = 2, caption = paste0("Tabla 59: ",names(M4.2.reg.plus.grupos)[2])) %>% kableExtra::kable_styling()

M4.2.reg.plus.grupos[[3]] %>% kable(digits = 2, caption = paste0("Tabla 60: ",names(M4.2.reg.plus.grupos)[3])) %>% kableExtra::kable_styling()

M4.2.reg.plus.grupos[[4]] %>% kable(digits = 2, caption = paste0("Tabla 61: ",names(M4.2.reg.plus.grupos)[4])) %>% kableExtra::kable_styling()


```

## 6. Estimación de ORs crudos por grupos (Informe PERIS, Tabla 10)

- Estimación de ORs segun Regicor global 
- Estimación de ORs segun Regicor por grupos


```{r}
kable(M5.reg.cont$taula_OR,digits = 2,caption = "Tabla 62: Estimación de OR de ECV por unidad e Regicor") %>% kableExtra::kable_styling()

kable(M5.reg.cat$taula_OR,digits = 2,caption = "Tabla 63: Estimación de OR de ECV por nivel de Regicor") %>% kableExtra::kable_styling()

M5.reg.cont.sex$D %>% kable(digits = 2, caption = "Tabla 64: Estimación de OR de ECV por unidad e Regicor en Mujeres") %>% kableExtra::kable_styling()

M5.reg.cat.sex$D %>% kable(digits = 2, caption = "Tabla 65: Estimación de OR de ECV por nivel de Regicor en Mujeres") %>% kableExtra::kable_styling()

M5.reg.cont.sex$H %>% kable(digits = 2, caption = "Tabla 66: Estimación de OR de ECV por unidad e Regicor en Hombres") %>% kableExtra::kable_styling()

M5.reg.cat.sex$H %>% kable(digits = 2, caption = "Tabla 67: Estimación de OR de ECV por nivel de Regicor en Hombres") %>% kableExtra::kable_styling()

M5.reg.cont.edat_pre$`Old man(>=55)` %>% kable(digits = 2, caption = "Tabla 68: Estimación de OR de ECV por unidad en Old man") %>% kableExtra::kable_styling()

M5.reg.cat.edat_pre$`Old man(>=55)` %>% kable(digits = 2, caption = "Tabla 69: Estimación de OR de ECV por nivel de Regicor en Old man") %>% kableExtra::kable_styling()

M5.reg.cont.edat_pre$`Old woman(>=65)` %>% kable(digits = 2, caption = "Tabla 70: Estimación de OR de evento Cardiovascular por unidad e RegicorHombresOld woman") %>% kableExtra::kable_styling()

M5.reg.cat.edat_pre$`Old woman(>=65)` %>% kable(digits = 2, caption = "Tabla 71: Estimación de OR de ECV por nivel de Regicor en Old woman") %>% kableExtra::kable_styling()

M5.reg.cont.edat_pre$`Young man(<55)` %>% kable(digits = 2, caption = "Tabla 72: Estimación de OR de evento Cardiovascular por unidad e RegicorHombresYoung man(<55)") %>% kableExtra::kable_styling()

M5.reg.cat.edat_pre$`Young man(<55)` %>% kable(digits = 2, caption = "Tabla 73: Estimación de OR de ECV por nivel de Regicor en Young man(<55)") %>% kableExtra::kable_styling()

M5.reg.cont.edat_pre$`Young woman(<65)` %>% kable(digits = 2, caption = "Tabla 74: Estimación de OR de evento Cardiovascular por unidad e RegicorHombresYoung woman(<65)") %>% kableExtra::kable_styling()

M5.reg.cat.edat_pre$`Young woman(<65)` %>% kable(digits = 2, caption = "Tabla 75: Estimación de OR de ECV por nivel de Regicor en Young woman(<65)") %>% kableExtra::kable_styling()


```


&nbsp;
<hr />
<p style="text-align: center;">A work by $Jordi Real$ </a></p>
<p style="text-align: center;"><span style="color: #808080;"><em><https://github.com/USR-DAPCAT/></em></span></p>



