---
title: 'PRECAV: Estudi de % anti HTA en població SIDIAP per any'
author: "Jordi Real"
date: "`r format(Sys.time(), '%d %B, %Y')`"
output:
  html_document:
    df_print: paged
  pdf_document: default
  word_document: default
---




### Estudi d'anti HTA ######


# 1. Seleccionar població en una data (Data d'esdeveniment)
# 2. Agregar quins son AntiHTA / No 
# 3. Agregar quins porten Farmac AntiHTA per grup 
# 4. Descriptiva




#####################  PROCES LECTURA DE DADES ----------------------------------
#
####  Aplicació de criteris d'inclusió i lectura de dades     


memory.size(max=160685)

```{r setup}
#
#####################  Directori Font     ==============================  

rm(list=ls())
###
directori.arrel<-c("C:/Users/Jordi/Google Drive", 
                   "C:/Users/usuari/Google Drive",
                   "C:/Users/43728088M/Google Drive",
                   "C:/Users/jreal/Google Drive",
                   "D:/Google Drive",
                   "G:/Google Drive",
                   "E:/Google Drive")


library(dplyr)
directori.arrel[file.exists(directori.arrel)] %>% 
  file.path("Stat_codis/funcions_propies.R") %>% 
  source()


library(here)



####    DIRECTORI DE TREBALL              
#### setwd en directori de treball 

# 0. Inicialització de parametres  -----------------------------

# N test mostra a seleccionar  (Nmostra=Inf)

# Nmostra=Inf  # Seria tota la mostra
Nmostra=Inf

# fitxer conductor cataleg 
fitxer_conductor_cataleg<-"dades" %>% here::here("cataleg_precav.xls")

# fitxer conductor variables
fitxer_conductor_variables<-"dades" %>% here::here("variables_precav.xls")





```

# 1. Lectura de Fitxers  --------------------------

<!-- # ECV_CAT_entregable_pacients_20181128_152759.rds -->
<!-- # ECV_CAT_entregable_pacients_20190517_101801.rds -->

<!-- # ECV_CAT_entregable_problemes_20181123_172533.rds -->
<!-- # ECV_CAT_entregable_cmbd_dx_20181123_172533.rds -->
<!-- # ECV_CAT_entregable_cmbd_dx_padris_20181123_172533.rds -->
<!-- # ECV_CAT_entregable_cmbd_px_padris_20181123_172533.rds -->

<!-- # ECV_CAT_entregable_facturacions_20190517_101801.rds -->
<!-- # ECV_CAT_entregable_prescripcions_20190517_101801.rds -->

<!-- # ECV_CAT_entregable_variables_analitiques_20181123_172533.rds -->
<!-- # ECV_CAT_entregable_variables_cliniques_20181123_172533.rds -->
<!-- # ECV_CAT_entregable_tabaquisme_20181123_172533.rds -->

<!-- # ECV_CAT_entregable_visites_20181123_172533.rds -->
<!-- # ECV_CAT_entregable_derivacions_20181123_172533.rds -->

<!-- # ECV_CAT_entregable_cataleg_20190517_101801.rds -->

<!-- # LECTURA -->

<!-- # CATALEG<-readRDS("ECV_CAT_entregable_cataleg_20190517_101801.rds") -->
<!-- # library("xlsx") -->
<!-- # write.xlsx(CATALEG,file="cataleg.xlsx") -->

```{r funcions_lectura}
gc()

CATALEG<-readxl::read_excel(fitxer_conductor_cataleg,col_types = "text")


LLEGIR.PACIENTS<-function(n=Nmostra) {
  readRDS(here::here("dades/sidiap_test","pacients_mostra.rds")) %>% as_tibble() %>% head(n)}

LLEGIR.PROBLEMES<-function(n=Nmostra) {
  readRDS(here::here("dades/sidiap_test","PROBLEMES_mostra.rds"))%>% as_tibble() %>% head(n)}

LLEGIR.CMBDH<-function(n=Nmostra) {
  readRDS(here::here("dades/sidiap_test","CMBDH_mostra.rds")) %>% as_tibble() %>% head(n)}

LLEGIR.padris<-function(n=Nmostra) {
  readRDS(here::here("dades/sidiap_test","CMBDH_PROC_mostra.rds")) %>% as_tibble() %>% head(n)}

LLEGIR.PROC<-function(n=Nmostra) {
  readRDS(here::here("dades/sidiap_test","CMBDH.padris_mostra.rds")) %>% as_tibble() %>% head(n)}

LLEGIR.TABAC<-function(n=Nmostra) {
  readRDS(here::here("dades/sidiap_test","TABAC_mostra.rds")) %>% as_tibble() %>% head(n) }

LLEGIR.FX.FACTURATS<-function(n=Nmostra) {
  readRDS(here::here("dades/sidiap_test","FX.FACTURATS_mostra.rds"))%>% as_tibble() %>% head(n) }

LLEGIR.FX.PRESCRITS<-function(n=Nmostra) {
  readRDS(here::here("dades/sidiap_test","FX.PRESCRITS_mostra.rds"))%>% as_tibble() %>% head(n) }

LLEGIR.VARIABLES<-function(n=Nmostra) {
  readRDS(here::here("dades/sidiap_test","VARIABLES_mostra.rds"))%>% as_tibble() %>% head(n) }

LLEGIR.CLINIQUES<-function(n=Nmostra) {
  readRDS(here::here("dades/sidiap_test","CLINIQUES_mostra.rds"))%>% as_tibble() %>% head(n) }

LLEGIR.VISITES<-function(n=Nmostra) {
  readRDS(here::here("dades/sidiap_test","VISITES_mostra.rds"))%>% as_tibble() %>% head(n) }



##  Llegir tota la població ------------------

# LLEGIR.PACIENTS<-function(n=Nmostra) {
#   readRDS("dades/sidiap" %>% here::here("ECV_CAT_entregable_pacients_20190517_101801.rds")) %>% as_tibble() %>% head(n)}
# 
# LLEGIR.PROBLEMES<-function(n=Nmostra) {
#   readRDS("dades/sidiap" %>% here::here("ECV_CAT_entregable_problemes_20181123_172533.rds"))%>% as_tibble() %>% head(n)}
# 
# LLEGIR.CMBDH<-function(n=Nmostra) {
#   readRDS("dades/sidiap" %>% here::here("ECV_CAT_entregable_cmbd_dx_20181123_172533.rds"))%>% as_tibble() %>% head(n)}
# 
# LLEGIR.padris<-function(n=Nmostra) {
#   readRDS("dades/sidiap" %>% here::here("ECV_CAT_entregable_cmbd_dx_padris_20181123_172533.rds"))%>% as_tibble() %>% head(n)}
# 
# LLEGIR.PROC<-function(n=Nmostra) {
#   readRDS("dades/sidiap" %>% here::here("ECV_CAT_entregable_cmbd_px_padris_20181123_172533.rds"))%>% as_tibble() %>% head(n)}
# 
# LLEGIR.TABAC<-function(n=Nmostra) {
#   readRDS("dades/sidiap" %>% here::here("ECV_CAT_entregable_tabaquisme_20181123_172533.rds"))%>% as_tibble() %>% head(n) }
# 
# LLEGIR.DERIVACIONS<-function(n=Nmostra) {
#   readRDS("dades/sidiap" %>% here::here("ECV_CAT_entregable_derivacions_20181123_172533.rds"))%>% as_tibble() %>% head(n) }
# 
# LLEGIR.FX.FACTURATS<-function(n=Nmostra) {
#   readRDS("dades/sidiap" %>% here::here("ECV_CAT_entregable_facturacions_20190517_101801.rds"))%>% as_tibble() %>% head(n) }
# 
# LLEGIR.FX.PRESCRITS<-function(n=Nmostra) {
#   readRDS("dades/sidiap" %>% here::here("ECV_CAT_entregable_prescripcions_20190517_101801.rds"))%>% as_tibble() %>% head(n) }
# 
# LLEGIR.VARIABLES<-function(n=Nmostra) {
#   readRDS("dades/sidiap" %>% here::here("ECV_CAT_entregable_variables_analitiques_20181123_172533.rds"))%>% as_tibble() %>% head(n) }
# 
# LLEGIR.CLINIQUES<-function(n=Nmostra) {
#   readRDS("dades/sidiap" %>% here::here("ECV_CAT_entregable_variables_cliniques_20181123_172533.rds"))%>% as_tibble() %>% head(n) }
# 
# LLEGIR.VISITES<-function(n=Nmostra) {
#   readRDS("dades/sidiap" %>% here::here("ECV_CAT_entregable_visites_20181123_172533.rds"))%>% as_tibble() %>% head(n) }
# 

```

##  Llegir 

```{r llegir_problemes}

PACIENTS<-Inf %>% LLEGIR.PACIENTS()
PROBLEMES<-Nmostra %>% LLEGIR.PROBLEMES()
CMBDH<-Nmostra %>% LLEGIR.CMBDH()
CMBDH.padris<-Nmostra %>% LLEGIR.padris()
CMBDH_PROC<-Nmostra %>% LLEGIR.PROC()


```


# 2. Aplicar criteris d'Inclusió 1    ----------------------------------------

#-	Antiguitat a (Data entrada a SIDIAP<01/2007)
#-	Amb com a mínim una determinació entre (2007-2010).* (data d’entrada a la cohort)
#-	Edat superior >=29 anys  i inferior a 75 anys a 01/2010 a data d’entrada a la cohort (07-10)  (per tant el casos tindran com a mínim 35 durant a 01/2010 y 75 anys inclòs)
#   Any de naixament <1981 and >1935
#-  Actius a 2010
####  Excloc: Difunts a 2010 

```{r criteris_inclusio}

PACIENTS<-PACIENTS %>% 
  filter (dnaix>19350101 & dnaix<19811231) %>%      # Nascuts entre el 35 i l'any 81
  filter (entrada<20070101) %>%                     # Antiguitat SIDIAP anterior a 2007
  filter (!(situacio=="D" & sortida<=20100101))     # Excloc: Difunts anterior a 2010


```


# 3. Identificar Casos i fusionar problemes de salut   ---------------------------

# 3.1. Fusionar problemes de salut (IDENTIFICAR EVENTS CV POTENCIALS)

```{r problemes}
PROBLEMES<-PROBLEMES %>% select(idp,cod,dat) 
CMBDH<-CMBDH %>% select(idp,cod,dat) 
CMBDH.padris<-CMBDH.padris %>% select(idp,cod,dat) 
CMBDH_PROC<-CMBDH_PROC %>% select(idp,cod,dat) 

### Juntar totes les bdades de problemes
PROBLEMES_total<-
  PROBLEMES %>% 
  rbind(CMBDH) %>% 
  rbind(CMBDH.padris) %>% 
  rbind(CMBDH_PROC) 

rm(PROBLEMES)
rm(CMBDH)
rm(CMBDH_PROC)
rm(CMBDH.padris)


```


#    IDENTIFICACIÓ DE CASOS          
# Identificació de casos i data index  --------

# Agrego problemes amb límit data tall (31/12/2016) O sigui dels diagnostics agafo la primera data de cada problema de salut


```{r agregar_fusionar}

data_index<-"20161231"

grup_atc="IECA"

#### Fusiono agregador (+agr) 
CASOS_HTA<-PROBLEMES_total %>% 
  agregar_problemes_agr(bd.dindex=data_index,agregador ="HTA",dt.agregadors=CATALEG,finestra.dies=c(-Inf,0),prefix="",camp_agregador="agr")  # agrego problemes de salut

####
CASOS_E11<-PROBLEMES_total %>% 
  agregar_problemes_agr(bd.dindex=data_index,agregador ="E11",dt.agregadors=CATALEG,finestra.dies=c(-Inf,0),prefix="",camp_agregador="agr")  # agrego problemes de salut


### Afegeixo a Cohort (PACIENTS) + Casos amb la data d'esdeveniment
PACIENTS<-PACIENTS %>% 
  dplyr::left_join(CASOS_HTA, by="idp") %>% 
  dplyr::left_join(CASOS_E11, by="idp")%>% 
  as_tibble()


PACIENTS<-PACIENTS %>% filter(E11>0 | HTA>0)

# dt_index<-PACIENTS %>% mutate(dtindex=as.numeric(lubridate::ymd(20161231))) %>% select(idp,dtindex)

# Agregar Farmacs Facturació ---------------------------
FX.FACTURATS<-Nmostra %>% LLEGIR.FX.FACTURATS()

# SEleccionar només FX.FACTURATS QUE ESTAN EN dt_index / pacients

# FX.FACTURATS<-FX.FACTURATS %>% inner_join(select(dt_index,idp),by="idp")

# Seleccionjo només HIPOTENSORS
FX.FACTURATS<-FX.FACTURATS %>% filter(agr=="HIPOTENS" | agr=="ANTIDIAB")

farmacs_dispensats<-agregar_facturacio(dt=FX.FACTURATS,prefix = "FD.",bd.dindex =data_index,finestra.dies=c(-365,0),dt.agregadors=CATALEG,camp_agregador=grup_atc)

farmacs_dispensats_tot<-agregar_facturacio(dt=FX.FACTURATS,prefix = "FD.",bd.dindex =data_index,finestra.dies=c(-365,0),dt.agregadors=CATALEG,camp_agregador="agr")


# Agregar Farmacs Prescrits  ---------------------------
FX.PRESCRITS<-Nmostra %>% LLEGIR.FX.PRESCRITS()
FX.PRESCRITS<-FX.PRESCRITS %>% filter(agr=="HIPOTENS" | agr=="ANTIDIAB")

farmacs_prescrits<-agregar_prescripcions(dt=FX.PRESCRITS,bd.dindex=data_index,dt.agregadors=CATALEG,prefix="FP.",finestra.dies = c(-1,+1),camp_agregador=grup_atc)

farmacs_prescrits_tot<-agregar_prescripcions(dt=FX.PRESCRITS,bd.dindex=data_index,dt.agregadors=CATALEG,prefix="FP.",finestra.dies = c(-1,+1),camp_agregador="agr")

# Ara fusionar pacients amb faramcs ------------------
PACIENTS<-PACIENTS %>% 
  left_join(farmacs_dispensats,by="idp") %>% 
  left_join(farmacs_dispensats_tot,by="idp") %>% 
  left_join(farmacs_prescrits,by="idp") %>% 
  left_join(farmacs_prescrits_tot,by="idp")  


```


```{r categoritzar}
# Categoritzar segons antecedents de HTA , DM i FX FD -------
PACIENTS<-PACIENTS %>% mutate(HTA=lubridate::as_date(HTA), 
                    E11=lubridate::as_date(E11)) %>% filter (HTA>0 | E11>0) %>% 
  mutate(HTA=if_else(HTA>0,"Si","No"),DM=if_else(E11>0,"Si","No")) %>% 
  mutate(HTA=if_else(is.na(HTA),"No",HTA),DM=if_else(is.na(DM),"No","Si"))


dades <-PACIENTS %>% mutate_at(vars(starts_with("FP")), 
                               ~if_else(is.na(.) | .== 0,"NO","SI")) 
  
dades <-dades %>% mutate_at(vars(starts_with("FD.")), 
                               ~if_else(is.na(.) | .== 0,"NO","SI")) 

```

# Despres fer una descriptiva --------------------
  
```{r descriptiva}

# Descriptiu antiHTA

descrTable(HTA~.-idp-idup-sexe-situacio-dnaix-entrada-sidiaph-qmedea-rural-DM-sortida-E11-FP.ANTIDIAB,data=dades,show.n = T,show.p.overall = F)



descrTable(HTA~FD.HIPOTENS+FD.C02_ALT+FD.C08_CAL+FD.C09_IECA+FP.C02_ALT+FP.C08_CAL+FP.C09_IECA,data=dades,show.n = T,show.p.overall = F)

descrTable(DM~FD.HIPOTENS+FD.C02_ALT+FD.C08_CAL+FD.C09_IECA+FP.C02_ALT+FP.C08_CAL+FP.C09_IECA,data=dades,show.n = T,show.p.overall = F)

# Descriptiu ANTIDM

descrTable(HTA~FP.ANTIDIAB+FD.ANTIDIAB+FD.HIPOTENS,data=dades,show.n = T,show.p.overall = F)

descrTable(DM~FP.ANTIDIAB+FD.ANTIDIAB+FD.HIPOTENS,data=dades,show.n = T,show.p.overall = F)



```




